【裁判字號】    98,訴,685
【裁判日期】    990205
【裁判案由】    違反毒品危害防制條例
【裁判全文】
臺灣臺南地方法院刑事判決               98年度訴字第550號
公  訴  人  臺灣臺南地方法院檢察署檢察官
被      告  葉耿田
指定辯護人  本院公設辯護人余訓格
被      告  陳飛山
選任辯護人  張清富律師
被      告  丙○○
選任辯護人  蔡東泉律師
被      告  洪良錦
選任辯護人  李孟哲律師
被      告  葉耿潭
指定辯護人  李慧千律師
被      告  陳清廉
指定辯護人  李慧千律師
被      告  甲○○
選任辯護人  宋金比律師
被      告  戊○○
            林順斌
共      同
指定辯護人  本院公設辯護人  余訓格
上列被告等因違反毒品危害防制條例案件，經檢察官提起公訴（
98年度偵字第1585號、第2064號、第3053號、第4193號）及追加
起訴（97年度偵字第13175號），本院判決如下：
    主  文
葉耿田共同販賣第一級毒品，累犯，處有期徒刑拾捌年。扣案如
附表3-1編號6所示之第一級毒品海洛因壹佰拾肆包內所含之第
一級毒品海洛因合計淨重肆拾點壹柒公克、如附表3-4編號1所
示之第一級毒品海洛因貳拾玖包內所含之第一級毒品海洛因合計
淨重貳點公克均沒收銷燬之；如附表4編號1販賣第一級毒品
所得連帶沒收之，如全部或一部不能沒收時，以其財產抵償之；
扣案如附表3-1編號6所示之第一級毒品海洛因外包裝袋壹佰拾
肆個（總重貳拾點伍捌公克）、如附表3-4編號1所示之第一級毒
品海洛因外包裝袋貳拾玖個、如附表3-4編號2所示之第一級毒品
海洛因外包吸管貳拾玖小段、如附表3-1編號1至4所示物品均沒
收之。又共同販賣第二級毒品，累犯，處有期徒刑伍年。扣案如
附表3-1編號5所示之第二級毒品安非他命貳拾貳包內所含之第二
級毒品安非他命（驗後淨重拾伍點壹玖玖公克）、如附表3-5所
示之第二級毒品安非他命陸包內所含之第二級毒品安非他命均沒
收銷燬之；如附表4編號1販賣第二級毒品所得連帶沒收之，如全
部或一部不能沒收時，以其財產抵償之；扣案如附表3-1編號5所
示之第二級毒品安非他命之外包裝袋貳拾貳個、如附表3-5所示
之第二級毒品安非他命外包裝袋陸個、如附表3-1編號1至4、如
附表3-3所示物品均沒收之。應執行有期徒刑貳拾壹年陸月，扣
案如附表3-1編號6所示之第一級毒品海洛因壹佰拾肆包內所含
之第一級毒品海洛因合計淨重肆拾點壹柒公克、如附表3-4編
號1所示之第一級毒品海洛因貳拾玖包內所含之第一級毒品海洛
因合計淨重貳點公克、如附表3-1編號5所示之第二級毒品安
非他命貳拾貳包內所含之第二級毒品安非他命（驗後淨重拾伍點
壹玖玖公克）、如附表3-5所示之第二級毒品安非他命陸包內所
含之第二級毒品安非他命均沒收銷燬之；如附表4編號1所示之販
賣第一、第二級毒品所得均連帶沒收之，如全部或一部不能沒收
時，以其財產抵償之；扣案如附表3-1編號6所示之第一級毒品海
洛因外包裝袋壹佰拾肆個（總重貳拾點伍捌公克）、如附表3-
4編號1所示之第一級毒品海洛因外包裝袋貳拾玖個、如附表3-4
編號2所示之第一級毒品海洛因外包吸管貳拾玖小段、如附表3-1
編號5所示之第二級毒品安非他命之外包裝袋貳拾貳個、如附表
3-5所示之第二級毒品安非他命外包裝袋陸個、如附表3-1編號1
至4、如附表3-3所示物品均沒收之。
陳飛山共同販賣第一級毒品，處有期徒刑捌年陸月。扣案如附表
3-1編號6所示之第一級毒品海洛因壹佰拾肆包內所含之第一級
毒品海洛因合計淨重肆拾點壹柒公克沒收銷燬之；如附表4編
號2販賣第一級毒品所得連帶沒收之，如全部或一部不能沒收時
，以其財產抵償之；扣案如附表3-1編號6所示之第一級毒品海洛
因外包裝袋壹佰拾肆個（總重貳拾點伍捌公克）、如附表3-1
編號1至4所示物品均沒收之。被訴販賣第二級毒品罪部分無罪。
丙○○共同販賣第一級毒品，累犯，處有期徒刑柒年捌月，扣案
如附表3-1編號6所示之第一級毒品海洛因壹佰拾肆包內所含之
第一級毒品海洛因合計淨重肆拾點壹柒公克、如附表3-4 編號
1所示之第一級毒品海洛因貳拾玖包內所含之第一級毒品海洛因
合計淨重貳點公克均沒收銷燬之；如附表4編號3販賣第一級
毒品所得連帶沒收之，如全部或一部不能沒收時，以其財產抵償
之；扣案如附表3-1編號6所示之第一級毒品海洛因外包裝袋壹佰
拾肆個（總重貳拾點伍捌公克）、如附表3-4編號1所示之第一
級毒品海洛因外包裝袋貳拾玖個、如附表3-4編號2所示之第一級
毒品海洛因外包吸管貳拾玖小段、如附表3-1編號1至4所示物品
均沒收之。又轉讓第一級毒品，累犯，處有期徒刑壹年貳月。應
執行有期徒刑捌年陸月。扣案如附表3-1編號6所示之第一級毒品
海洛因壹佰拾肆包內所含之第一級毒品海洛因合計淨重肆拾
點壹柒公克、如附表3-4編號1所示之第一級毒品海洛因貳拾玖包
內所含之第一級毒品海洛因合計淨重貳點公克均沒收銷燬之
；如附表4編號3販賣第一級毒品所得連帶沒收之，如全部或一部
不能沒收時，以其財產抵償之；扣案如附表3-1編號6所示之第一
級毒品海洛因外包裝袋壹佰拾肆個（總重貳拾點伍捌公克）、
如附表3-4編號1所示之第一級毒品海洛因外包裝袋貳拾玖個、如
附表3-4編號2所示之第一級毒品海洛因外包吸管貳拾玖小段、如
附表3-1編號1至4所示物品均沒收之。
洪良錦幫助販賣第一級毒品，累犯，處有期徒刑柒年捌月。又共
同販賣第二級毒品，累犯，處有期徒刑壹年拾月。扣案如附表3-
1編號5所示之第二級毒品安非他命貳拾貳包內所含之第二級毒品
安非他命（驗後淨重拾伍點壹玖玖公克）如附表4編號4販賣第二
級毒品所得連帶沒收之，如全部或一部不能沒收時，以其財產抵
償之；扣案如附表3-1編號5所示之第二級毒品安非他命之外包裝
袋貳拾貳個、如附表3-1編號1至4所示物品均沒收之。應執行有
期徒刑玖年。扣案如附表3-1編號5所示之第二級毒品安非他命貳
拾貳包內所含之第二級毒品安非他命（驗後淨重拾伍點壹玖玖公
克）如附表4編號4販賣第二級毒品所得連帶沒收之，如全部或一
部不能沒收時，以其財產抵償之；扣案如附表3-1編號5所示之第
二級毒品安非他命之外包裝袋貳拾貳個、如附表3-1編號1至4所
示物品均沒收之。
葉耿潭幫助販賣第一級毒品，處有期徒刑捌年陸月。扣案如附表
3-2所示之物品沒收。
陳清廉共同販賣第二級毒品，累犯，處有期徒刑肆年。扣案如附
表3-1 編號5所示之第二級毒品安非他命貳拾貳包內所含之第二
級毒品安非他命（驗後淨重拾伍點壹玖玖公克）沒收銷燬之；如
附表4編號5販賣第二級毒品所得連帶沒收之，如全部或一部不能
沒收時，以其財產抵償之；扣案如附表3-1編號5所示之第二級毒
品安非他命之外包裝袋貳拾貳個、如附表3-1編號1至4、如附表
3-3所示物品均沒收之。被訴販賣第一級毒品罪部分無罪。
甲○○共同販賣第一級毒品，累犯，處有期徒刑捌年貳月。扣案
如附表3-1編號6所示之第一級毒品海洛因壹佰拾肆包內所含之
第一級毒品海洛因合計淨重肆拾點壹柒公克、如附表3-4 編號
1所示之第一級毒品海洛因貳拾玖包內所含之第一級毒品海洛因
合計淨重貳點公克均沒收銷燬之；如附表4編號6販賣第一級
毒品所得連帶沒收之，如全部或一部不能沒收時，以其財產抵償
之；扣案如附表3-1編號6所示之第一級毒品海洛因外包裝袋壹佰
拾肆個（總重貳拾點伍捌公克）、如附表3-4編號1所示之第一
級毒品海洛因外包裝袋貳拾玖個、如附表3-4編號2所示之第一級
毒品海洛因外包吸管貳拾玖小段、如附表3-1編號1至4所示物品
均沒收之。又共同販賣第二級毒品，累犯，處有期徒刑貳年。扣
案如附表3-1編號5所示之第二級毒品安非他命貳拾貳包內所含之
第二級毒品安非他命（驗後淨重拾伍點壹玖玖公克）、如附表
3-5 所示之第二級毒品安非他命陸包內所含之第二級毒品安非他
命均沒收銷燬之；如附表4編號6販賣第二級毒品所得連帶沒收之
，如全部或一部不能沒收時，以其財產抵償之；扣案如附表3-1
編號5所示之第二級毒品安非他命之外包裝袋貳拾貳個、如附表
3-5所示之第二級毒品安非他命外包裝袋陸個、如附表3-1編號1
至4所示物品均沒收之。應執行有期徒刑玖年拾月，扣案如附表
3-1編號6所示之第一級毒品海洛因壹佰拾肆包內所含之第一級
毒品海洛因合計淨重肆拾點壹柒公克、如附表3-4編號1所示之
第一級毒品海洛因貳拾玖包內所含之第一級毒品海洛因合計淨重
貳點公克、如附表3-1編號5所示之第二級毒品安非他命貳拾
貳包內所含之第二級毒品安非他命（驗後淨重拾伍點壹玖玖公克
）、如附表3-5所示之第二級毒品安非他命陸包內所含之第二級
毒品安非他命均沒收銷燬之；如附表4編號6所示之販賣第一、第
二級毒品所得均連帶沒收之，如全部或一部不能沒收時，以其財
產抵償之；扣案如附表3-1編號6所示之第一級毒品海洛因外包裝
袋壹佰拾肆個（總重貳拾點伍捌公克）、如附表3-4編號1所示
之第一級毒品海洛因外包裝袋貳拾玖個、如附表3-4編號2所示之
第一級毒品海洛因外包吸管貳拾玖小段、如附表3-1編號5所示之
第二級毒品安非他命之外包裝袋貳拾貳個、如附表3-5所示之第
二級毒品安非他命外包裝袋陸個、如附表3-1編號1至4所示物品
均沒收之。
戊○○共同販賣第一級毒品，累犯，處有期徒刑捌年陸月。扣案
如附表3-1編號6所示之第一級毒品海洛因壹佰拾肆包內所含之
第一級毒品海洛因合計淨重肆拾點壹柒公克、如附表3-4編號1
所示之第一級毒品海洛因貳拾玖包內所含之第一級毒品海洛因合
計淨重貳點公克均沒收銷燬之；如附表4編號7販賣第一級毒
品所得連帶沒收之，如全部或一部不能沒收時，以其財產抵償之
；扣案如附表3-1編號6所示之第一級毒品海洛因外包裝袋壹佰
拾肆個（總重貳拾點伍捌公克）、如附表3-4編號1所示之第一級
毒品海洛因外包裝袋貳拾玖個、如附表3-4編號2所示之第一級毒
品海洛因外包吸管貳拾玖小段、如附表3-1編號1至4所示物品均
沒收之。又共同販賣第二級毒品，累犯，處有期徒刑貳年。扣案
如附表3-1編號5所示之第二級毒品安非他命貳拾貳包內所含之第
二級毒品安非他命（驗後淨重拾伍點壹玖玖公克）、如附表3-5
所示之第二級毒品安非他命陸包內所含之第二級毒品安非他命均
沒收銷燬之；如附表4編號7販賣第二級毒品所得連帶沒收之，如
全部或一部不能沒收時，以其財產抵償之；扣案如附表3-1編號5
所示之第二級毒品安非他命之外包裝袋貳拾貳個、如附表3-5所
示之第二級毒品安非他命外包裝袋陸個、如附表3-1編號1至4所
示物品均沒收之。應執行有期徒刑拾年。扣案如附表3-1編號6所
示之第一級毒品海洛因壹佰拾肆包內所含之第一級毒品海洛因
合計淨重肆拾點壹柒公克、如附表3-4編號1所示之第一級毒品
海洛因貳拾玖包內所含之第一級毒品海洛因合計淨重貳點公
克、如附表3-1編號5所示之第二級毒品安非他命貳拾貳包內所含
之第二級毒品安非他命（驗後淨重拾伍點壹玖玖公克）、如附表
3-5所示之第二級毒品安非他命陸包內所含之第二級毒品安非他
命均沒收銷燬之；如附表4編號7所示之販賣第一、第二級毒品所
得均連帶沒收之，如全部或一部不能沒收時，以其財產抵償之；
扣案如附表3-1編號6所示之第一級毒品海洛因外包裝袋壹佰拾
肆個（總重貳拾點伍捌公克）、如附表3-4編號1所示之第一級毒
品海洛因外包裝袋貳拾玖個、如附表3-4編號2所示之第一級毒品
海洛因外包吸管貳拾玖小段、如附表3-1編號5所示之第二級毒品
安非他命之外包裝袋貳拾貳個、如附表3-5所示之第二級毒品安
非他命外包裝袋陸個、如附表3-1編號1至4所示物品均沒收之。
林順斌共同販賣第一級毒品，處有期徒刑柒年拾月。扣案如附表
3-1編號6所示之第一級毒品海洛因壹佰拾肆包內所含之第一級
毒品海洛因合計淨重肆拾點壹柒公克沒收銷燬之；如附表4編
號8販賣第一級毒品所得沒收之，如全部或一部不能沒收時，以
其財產抵償之；扣案如附表3-1編號6所示之第一級毒品海洛因外
包裝袋壹佰拾肆個（總重貳拾點伍捌公克）、如附表3-1編號1
至4所示物品均沒收之。
    事  實
一、葉耿田曾於民國96年間因違反商標法案件經本院判處有期徒
    刑3月確定，甫於96年12月13日易科罰金執行完畢。渠與葉
    耿潭為親兄弟關係，葉耿田欲販賣第一級毒品海洛因（以下
    簡稱海洛因）、第二級毒品安非他命（以下簡稱安非他命）
    牟利，乃經由葉耿潭媒介上游藥頭。葉耿潭明知葉耿田販入
    大量毒品係供販賣之用，仍基於幫助之意思媒介葉耿田於如
    附表1所示之時間、地點向張明健（另案通緝中）販入如附
    表1所示之海洛因。
二、葉耿田除向張明健販入大量之海洛因外，另向綽號「黑人」
    之不詳男子販入大量之安非他命。葉耿田並與陳飛山、丙○
    ○（曾於94年間因恐嚇取財案件經本院判處有期徒刑2月確
    定，甫於95年5月26日執行完畢，翌日出監）、洪良錦（曾
    於81年間因違反肅清煙毒條例案件經臺灣高等法院臺南分院
    判處應執行有期徒刑10年，甫於93年2月29日縮刑期滿執行
    完畢，翌日出監）、陳清廉（曾因違反肅清煙毒條例案件、
    強盜等案件分別經臺灣高等法院臺南分院判處有期徒刑3年2
    月及應執行有期徒刑11年確定，嗣經減刑，甫於96年9月26
    日執行完畢出監）、甲○○（曾因詐欺案件經本院判處有期
    徒刑6月確定，嗣減為有期徒刑3月，甫於97年4月13日執行
    完畢，翌日出監）、戊○○（曾因違反毒品危害防制條例案
    件經本院判處有期徒刑10月，甫於95 年3月31日執行完畢，
    翌日出監）、林順斌、許佳鳳（俟到案後另行審結）、苑志
    浩（另案審理）等人分別基於販賣海洛因、安非他命之犯意
    聯絡，將如附表2-1所示之海洛因、安非他命分別於如附表
    2-1所示之時間、地點，以如附表2-1 所示之方式，販賣予
    如附表2-1所示之人。其中陳飛山曾陪同葉耿田於如附表1編
    號3所示時、地向張明健販入如附表1編號3所示之海洛因。
    陳飛山並於葉耿田販入大量海洛因後，參與分裝海洛因之行
    為。另洪良錦並基於幫助葉耿田販賣海洛因之犯意，提供處
    所供被告葉耿田分裝海洛因，並代被告葉耿田保管部分分裝
    完成之海洛因。
三、丙○○與友人甲○○、戊○○、乙○○等人於民國97年9月2
    日入住臺南縣永康市○○路903號「王府飯店」805室。丙○
    ○明知海洛因為第一級毒品，不得轉讓，竟於同日上午10時
    許，在上址無償轉讓海洛因1包（重量不詳）予乙○○當場
    施用。嗣於同日中午12時40分許，在上開房間內，為警查獲
    ，並扣得丙○○所持有之如附表3-4所示之海洛因、吸管，
    及，甲○○所持有之如附表3-5所示之安非他命。
四、嗣經警於98年1月19日11時30分許，在臺南市○○路○段32巷
    162號2樓之22拘提葉耿田、洪良錦到案，並扣得如附表3-1
    所示之毒品及葉耿田等人所有，供販賣毒品所用之物；於98
    年1月19日10時許在臺南市○○路與衛國街口拘提葉耿潭到
    案，並扣得如附表3-2所示葉耿潭所有，供媒介葉耿田向張
    明健販入毒品所用手機1支；於98年1月19日11時許在臺南市
    ○○路○段與衛國街口拘提陳飛山到案；於98年1月19日14時
    許在臺南市○○○街68號16樓之1拘提陳清廉到案，並扣得如
    表3-3所示之陳清廉所有，供販賣毒品所用之手機1支；於98
    年1月20日12時5分許在臺南市○○路○段189巷17號附近拘提
    丙○○到案；於98年2月4日11時許在臺南市○○路○段345巷
    26弄16號3樓拘提林順斌到案。
五、案經臺南縣警察局歸仁分局報請臺灣臺南地方法院檢察署檢
    察官偵查起訴；及臺南市警察局第六分局報請臺灣臺南地方
    法院檢察署檢察官偵查後追加起訴（事實三部分）。
    理  由
甲、程序部分
一、按被告之自白非出於強暴、脅迫、利誘、詐欺、疲勞訊問、
    違法羈押或其他不正之方法，且與事實相符者，得為證據。
    刑事訴訟法第156條第1項定有明文。查本件被告葉耿田、陳
    飛山、丙○○、葉耿潭、陳清廉、甲○○、戊○○、林順斌
    於本院行準備程序及審理程序時，對於公訴檢察官提出被告
    於警詢時及偵查中之筆錄證據能力均不爭執，亦未抗辯其自
    白非出於任意性，復查無明顯事證足認檢察官及警察機關於
    製作該等筆錄時，有對被告施以法律所禁止之不正方法等情
    事，應認被告之自白均具有任意性，而具有證據能力。另被
    告洪良錦雖供稱其偵查中之供述因過程緊張，辭不達意，供
    述內容非出於本意，欠缺任意性云云。惟被告因供述過程緊
    張，辭不達意，尚難認係偵查公務員出於強暴、脅迫、利誘
    、詐欺、疲勞訊問、違法羈押或其他不正之方法而取得被告
    之供述。從而，被告洪良錦於警詢及偵查中之供述仍有證據
    能力。
二、次按被告以外之人於審判外之言詞或書面陳述，除法律有規
    定者外，不得作為證據。被告以外之人於審判外之陳述，雖
    不符前四條之規定，而經當事人於審判程序同意作為證據，
    法院審酌該言詞陳述或書面陳述作成時之情況，認為適當者
    ，亦得為證據。當事人、代理人或辯護人於法院調查證據時
    ，知有第159條第1項不得為證據之情形，而未於言詞辯論終
    結前聲明異議者，視為有前項之同意。刑事訴訟法第159條
    第1項、第159條之5分別定有明文。經查，如附表2-1編號11
    苑志浩於警詢中之供述、如附表2-1編號12苑志浩於警詢中
    之供述、如附表2-1編號30甲○○於警詢中之供述、如附表
    2-1編號33林順斌於警詢及偵查中之供述、如附表2-1編號37
    戊○○於偵查中之供述、如附表2-1編號38甲○○於偵查中
    之供述，及被告葉耿田關於陳飛山、葉耿潭部分於警詢及偵
    查中未經具結之供述，均係被告以外之人於審判外所為之言
    詞陳述，核其性質屬傳聞證據，依刑事訴訟法第159條第1項
    規定，本不具證據能力。惟查，被告葉耿田（如附表2-1編
    號11、12、30、33、37、38）、甲○○（如附表2-1編號30
    ）、丙○○（如附表2-1編號30）、林順斌（如附表2-1編號
    33 ）、葉耿潭及其辯護人於準備程序及本院於審判程序中
    對前開供述之證據能力並不爭執，亦未於言詞辯論終結前聲
    明異議，本院審酌渠等陳述時之客觀情狀，既無受違法詢問
    或影響證人陳述任意性等不適當之情況發生，其證述內容又
    與本件事實有相當之關聯性，復查無其他情節重大或使證人
    陳述可信度明顯過低之情事，依據前述刑事訴訟法第159條
    之5規定，前開證人於警詢時所為之言詞陳述自亦有證據能
    力。至於前開證人於偵查中所為之言詞陳述本於同一法理自
    亦有證據能力。
        另卷附通聯譯文係員警依據通訊監察內容所製作，係將
    通訊監察錄音帶內容以文字方式呈現，雖係公務員即警員職
    務上製作之文書，但仍屬被告以外之人於審判外所為之書面
    陳述。是該通訊譯文，並非警員製作之「紀錄」文書、「證
    明」文書。惟被告葉耿田、陳飛山、丙○○、洪良錦、葉耿
    潭、陳清廉、甲○○、戊○○、林順斌及其辯護人於準備程
    序及本院於審判程序中對前開供述之證據能力並不爭執，亦
    未於言詞辯論終結前聲明異議，本院審酌前開通聯譯文，自
    外部觀之，乃員警依據通聯內容譯為文字之單純記載，其作
    成過程並無不適當之情形，亦與本件之待證事實，具有相當
    之關聯性，是本院認依刑事訴訟法第159條之5規定，上開書
    面亦有證據能力。
三、本件共同被告葉耿田等人於偵查中以證人身分具結後所為之
    陳述，及如附表2-1所示之證人即購毒者於偵查中具結後所
    為之陳述，依刑事訴訟法第159條之1第2項規定有證據能力
    。
四、扣案如附表3-1、3-1、3-3、3-4、3-5所示證物，均非依憑
    人之記憶再加以轉述而得，是以上開各物證均非供述證據，
    殊無傳聞證據排除法則之適用，復無證據證明係公務員違背
    法定程序或經偽造、變造所取得，而上開物證又與本件事實
    具有相當之關聯性，應認均有證據能力。
五、卷附現場勘查照片係以機械（照相機）方式所留存之影像；
    卷附通聯紀錄亦係以機械方式所列印之電腦留存紀錄，均非
    依憑人之記憶再加以轉述而得，是以上開各物證均非供述證
    據，殊無傳聞證據排除法則之適用，復無證據證明係公務員
    違背法定程序或經偽造、變造所取得，而上開物證又與
    本件事實具有相當之關聯性，應認均有證據能力。
乙、實體部分
一、訊據被告葉耿田坦承有前開自行或交予共犯販賣一、二級毒
    品犯行，並稱他將毒品交予共犯販賣部分，他只負責收錢，
    不清楚共犯實際賣給何人。另關於附表2-1編號39部分，他
    將海洛因交給蔡錦銘後，並未向蔡錦銘收錢。
        被告陳飛山坦承有如附表2-1編號2、4、5、6所示之共
    犯販賣毒品給呂素貞、蔡順傑、謝偉建之犯行。惟辯稱他有
    供出毒品來源因而查獲被告葉耿田。另他亦未與被告葉耿田
    共同至台北市向張明健購買毒品，且無分裝被告葉耿田毒品
    之行為云云。
        被告丙○○坦承有如附表2-1編號28、29、30、31、32
    所示之共犯販賣毒品給吳念恩、鄭文福之犯行。惟辯稱他並
    未於前開犯罪事實三所載時地轉讓海洛因一包給乙○○，該
    案扣案之海洛因亦非他所持有云云。
        被告洪良錦坦承有順路幫被告葉耿田拿安非他命給卓文
    隆一次，即附表2-1編號35所示之犯行。惟辯稱他並沒有分
    裝、加工、保管毒品，被告葉耿田販毒的事實他並沒有介入
    云云。
        被告葉耿潭坦承確實有介紹被告葉耿田向張明健購買毒
    品之事實。
        被告陳清廉坦承有幫被告葉耿田於附表2-1編號36所示
    之時、地送東西給婷婷。惟辯稱他並不知道所送的東西是毒
    品，亦未收錢云云。
        被告甲○○坦承有如附表2-1編號23、24、25、26、27
    、30、38所示之共犯販賣毒品給呂素貞、陳益明、蔡順傑、
    鄭文福、金倍瑲及楊志明之事實。
        被告戊○○坦承有如附表2-1編號18、19、20、21、22
    、25、26、31、37所示之共犯販賣毒品給呂素貞、蔡順傑、
    朱國榮及鄭羽涵、陳益明、鄭文福、蘇明章之事實。另辯稱
    他有供出毒品來源因而查獲被告葉耿田云云。
        被告林順斌坦承有如附表2-1編號33、34所示之共犯販
    賣毒品給阿草、朱國榮及鄭羽涵之事實。
二、經查：
（一）被告葉耿田部分：
    1.被告葉耿田自白犯行核與如附表2-1證據欄內所示之證人
      證述及通聯譯文、通聯紀錄相符，並有如附表3-1所示之
      物品扣案可資佐證，其自白應與事實相符而可採信。
    2.至於被告葉耿田雖稱他將毒品交予共犯販賣部分，他只負
      責收錢，不清楚共犯實際賣給何人。然其既將毒品交予其
      他共犯，由其他共犯負責實際販賣行為，其並收取販賣所
      得之價金，則被告葉耿田與其他共犯間顯有販賣第一、二
      級毒品之犯意聯絡行為分擔。即令其不清楚其他共犯實際
      將毒品賣給何人，仍與其他共犯成立共同正犯。
    3.關於附表2-1編號39部分，被告葉耿田事後於本院雖稱其
      將海洛因交給蔡錦銘後，並未向蔡錦銘收錢。惟被告葉耿
      田於偵查中已承認有前開犯行（偵(六)卷第93、94頁）；於
      本院準備程序中亦表示認罪（本院98年8月25日準備程序
      筆錄）。再者，證人蔡錦銘於偵查中即證稱前開毒品係以
      3000元向被告葉耿田購得（偵(六)卷第86頁、第94頁）；於
      本院審理時亦證稱他是以每包1000元之價格向被告葉耿田
      購買3包海洛因，有當場拿錢給被告葉耿田。他每次向被
      告葉耿田買毒品都有給錢，一手交錢一手交貨（99年1月7
      日審判筆錄）。從而，被告葉耿田事後於本院審理時改稱
      未向蔡錦銘收錢部分，並不足採。
（二）被告陳飛山部分
    1.被告陳飛山坦承有如附表2-1編號2、4、5、6所示之犯行
      ，核與如附表2-1編號2、4、5、6 證據欄內所示之證人證
      述及通聯譯文相符，其自白應與事實相符而可採信。
    2.另檢察官原起訴書附表二販毒行為一覽表內雖列被告陳飛
      山尚有如附表2-2編號1至4所示犯行，惟此部分並無證據
      足認被告陳飛山有此部分之犯行，且經檢察官以98年6月8
      日98年度蒞字第4593號補充理由書更正刪除，本院爰就更
      正後之事實為審理。
          至於檢察官前開補充理由書內雖增列被告陳飛山有如
      附表2-1編號3所示之犯行。惟依卷附如附表2-1編號2、3
      證據欄通聯譯文所示，僅如附表2-1編號2證據欄通聯譯文
      載有「等一下陳飛山回來叫他們送過去」，且被告陳飛山
      於偵查中亦證稱其有如附表2-1編號2所示犯行。至於如附
      表2- 1編號3部分，並無證據足認被告陳飛山有此部分犯
      行，惟一證據即證人呂素貞之供述，然其亦不確定係何人
      交付毒品（偵(一)卷3第235頁），故被告陳飛山所涉販賣毒
      品犯行應係如附表2-1編號2，而非補充理由書所載如附表
      2-1編號3部分。因此部分業據公訴檢察官於本院審理時表
      示更正（98年12月24日審判筆錄），本院爰就更正後之事
      實為審理，附此敘明。
    3.另被告陳飛山雖辯稱他有供出毒品來源因而查獲被告葉耿
      田。惟查：
      (1)按犯毒品危害防制條例第4條販賣毒品罪，供出毒品來
        源，因而破獲者，依同條例第17條得減輕其刑之規定。
        其所稱「供出毒品來源，因而破獲者」，係指被告供出
        毒品來源之有關資料，諸如前手之姓名、年籍、住居所
        、或其他足資辨別之特徵等，使調查或偵查犯罪之公務
        員因而對之發動調查或偵查並破獲者而言。申言之，被
        告之「供出毒品來源」，與調查或偵查犯罪之公務員對
        之發動調查或偵查並進而破獲之間，論理上須具有先後
        且相當的因果關係，非謂被告一有「自白」、「指認」
        毒品來源之人，而破獲在後，即得依上開規定予以減刑
        。若被告供出毒品來源者之前，調查或偵查犯罪之公務
        員已有確切之證據，足以合理之懷疑被告所供販賣毒品
        來源之人，則嗣後之破獲與被告之「供出毒品來源」間
        ，即欠缺先後且相當的因果關係，自不得適用上開規定
        予以減刑（最高法院97年度台上字第1475號判決參照）
        。
      (2)本件被告陳飛山係於98年1月19日11時許在臺南市○○
        路○段與衛國街口為警拘提到案查獲，有卷附警詢筆錄
        及拘票可稽（偵(一)卷1第228、225頁）。至於被告陳飛
        山之毒品來源即被告葉耿田則亦係於同日11時30分許在
        臺南市○○路○段32巷162號2樓之22為警拘提到案查獲
        ，有卷附警詢筆錄及拘票可稽（偵(一)卷1第31、26頁）
        。被告陳飛山於98年1月19日警詢中雖供稱「葉耿田至
        臺拿毒品回來時，我幫他分裝，如果有要買藥打給葉耿
        田或是我接到電，我就將毒品送交買毒者，或打電話叫
        成員．．．」、「（問：你們集團負責人是何人？毒品
        都是由何人出貨供應的？答：）葉耿田（綽號阿田或眼
        鏡）。毒品貨源都是葉耿田出貨」（偵(一)卷1第228至
        229頁）。然在被告陳飛山為此供述之前，警方早因監
        聽而獲悉被告葉耿田販賣毒品之事實，有卷附如附表
        2-1 證據欄所示之通聯譯文可稽。再者，本件係由臺灣
        臺南地方法院檢察署檢察官簽發拘票於同日拘提被告陳
        飛山及被告葉耿田等人到案，顯見偵查機關早在被告陳
        飛山供出毒品來源者之前，已知悉被告葉耿田之年籍資
        料，且有其係毒品來源之具體證據，則破獲被告葉耿田
        販毒案與被告陳飛山之「供出毒品來源」間，即欠缺先
        後且相當的因果關係。
      (3)證人即歸仁分局員警徐鴻文於本院審理時亦證稱：「（
        問：去抓陳飛山時，你們是否已經知道葉耿田是誰了？
        答：）他們都在一起。」、「（問：本件是本署檢察官
        主動指揮，還是你們報告後再由檢察官指輝？答：）這
        是黑金組交辦的，是檢察官主動指揮偵辦的。」、「（
        問：當初主動指揮偵辦的監聽對象是否葉耿田？答：）
        是。」、「（問：卷內葉耿潭、陳飛山、葉耿田的拘票
        都是同一日簽出，你們是否當天就準備開始抓這些人？
        （提示）答：）對。」、「（問：這些拘票是同時或先
        後申請的？答：）前一天請的，同時簽發的。」、「（
        問：是1月19日或1月18日簽發的？答：）我們行動之前
        小隊長拿給我們。」（98年12月24日審判筆錄）；證人
        即查獲本案之歸仁分局員警阮宗文於本院審理時亦證稱
        ：「（問：本件陳飛山是否你去逮捕、拘提？答：）對
        。」、「（問：你當時去拘提陳飛山時，是否知道他與
        葉耿田的關係？答：）知道。是老闆、雇主的關係。」
        、「（問：葉耿田是否也是你去逮捕？答：）對。」、
        「（問：你們如何得知葉耿田是誰？答：）當時我們有
        監聽電話，當天在現譯台就知道他在販毒。」、「（問
        ：陳飛山有無告訴你葉耿田的出沒地點？答：）我們當
        天拘到他時，有問他葉耿田在哪裡，陳飛山有說葉耿田
        在裡面的一間大樓。」、「（問：你們也在陳飛山說的
        大樓查獲葉耿田？答：）我們去到大樓時，葉耿田已經
        將毒品藏起來，並逃到頂樓。」、「（問：你們最主要
        掌握葉耿田的行蹤，是因為現譯台？答：）對。」、「
        （問：你們在現譯過程中，是否就準備要抓葉耿田？答
        ：）對。」、「（問：還是因為陳飛山說葉耿田在哪裡
        ，你們才知道？答：）我們先前就已經申請拘票，我們
        知道葉耿田就在那東門路附近交易毒品，只是不確定在
        哪間大樓，我們問陳飛山有關葉耿田下落，我們去的時
        候，他就跑了。」、「（問：你們當初在偵辦此案時，
        最早鎖定何人？答：）全部都一起鎖定，包括葉耿田、
        陳飛山、戊○○。」、「（問：葉耿田、葉耿潭、陳飛
        山的拘票是否同時申請？答：）都是當天申請，我們早
        上埋伏時，先發現葉耿潭，後來又陸續發現葉耿田、陳
        飛山，我們當時已經準備要行動，所以同時申請七張拘
        票。」（同上審判筆錄）。益徵偵查機關早在被告供出
        毒品來源者之前，已知悉被告葉耿田之年籍資料，且有
        其係毒品來源之具體證據，並己簽發拘票準備同時拘提
        被告陳飛山、葉耿田到案。亦即本件破獲被告葉耿田販
        毒案與被告陳飛山之「供出毒品來源」間，並無先後且
        相當的因果關係。
            從而，本件被告陳飛山尚不合於毒品危害防制條例
        第17條（修正後毒品危害防制條例第17條第1項）得減
        輕其刑之要件，不得依該規定減刑。
    4.又被告陳飛山雖辯稱他未與葉耿田共同至台北市向張明健
      購買毒品，且無分裝葉耿田之毒品之行為云云。惟查：被
      告陳飛山於98年1月19日警詢中供稱「葉耿田至臺北拿毒
      品回來時，【我幫他分裝】，如果有要買藥打給葉耿田或
      是我接到電話，我就將毒品送交買毒者，或打電話叫成員
      ．．．」（偵(一)卷1第228至229頁），其翌日於偵查中亦
      為相同之供述（偵(一)卷1第217頁），並稱「我與葉耿田都
      住在一起，他都將一、二級毒品分裝好後，會以吸管標示
      每一包價格，分裝都是他跟我，我比較少。」（偵(一)卷1
      第218頁）；於偵查中並供稱「葉耿田是老闆他負責出錢
      購買毒品，他拿回後大多是他分裝，我負責包裝。」（偵
      (一)卷1第222頁）。參諸卷附如附表2-1編號4證據欄通聯譯
      文所載「葉耿田以0000000000電話撥打陳飛山所持用之
      0000000000電話通知陳飛山「阿咪要4分1及武雄他們【你
      多做4塊8分1給他們】」等語，被告陳飛山應有分裝葉耿
      田之毒品之行為。
          再者，被告葉耿田於警詢及偵查供稱「．．．第3次
      於97年10月08日15時許我和陳飛山駕車北上在張明健住處
      樓下向陳福隆購買交易3錢重價值新台幣6萬元之海洛因毒
      品。」（偵(一)卷3第170頁、第165頁）、「（問：你是否
      跟陳飛山一起上台北買毒品(提示97年10月8日15點12分48
      秒譯文)?答：）有。其中一次有跟陳飛山一起去,應該就
      是這次」（偵(一)卷4第235頁），且有卷附通聯譯文（偵(一)
      卷1第141 頁）可稽。被告陳飛山於警詢中亦供稱「據我
      所知是葉耿田去臺北找他大哥葉耿潭，二人在一起至藥頭
      (張明健)購買1級毒品海洛因回來的，所以他的1級毒品海
      洛因都是向張明健購買的。」（偵(一)卷1第234頁）、「我
      有跟葉耿田去過台北一次，當時葉耿田跟葉耿潭出去拿毒
      品，我不知道他們情形」（偵(一)卷1第222頁）。被告陳飛
      山既知被告葉耿田去臺北找其大哥葉耿潭是一起至藥頭處
      購買海洛因回來，且其在97年10月8日與被告葉耿田去臺
      北找被告葉耿潭前已有如附表2-1編號4、5、6所示多次販
      賣毒品犯行，足認被告陳飛山非但有與被告葉耿田共同至
      台北市向藥頭購買毒品，且亦知悉被告葉耿田至台北之目
      的係要販入大量毒品供販賣之用。
          從而，被告陳飛山此部分所辯尚不足採。
（三）被告丙○○部分
    1.被告丙○○坦承有如附表2-1編號28、29、30、31、32 所
      示之共犯販賣毒品給吳念恩、鄭文福之犯行，核與如附表
      2-1編號28、29、30、31、32證據欄內所示之證人證述及
      通聯譯文相符，其自白應與事實相符而可採信。
    2.被告丙○○雖辯稱他並未於前開犯罪事實三（即追加起訴
      部分）所載時地轉讓海洛因一包給乙○○之犯行，該案扣
      案之海洛因亦非他所持有云云。惟查：
      (1)證人乙○○於偵查中證稱「97年9月2日當天我是向甲○
        ○索討安非他命來施用，向丙○○索討海洛因來施用。
        所以甲○○就給我一包安非他命，我就當場燒烤施用，
        丙○○也是當場給我一包海洛因我當場拿來注射施用，
        丙○○給我海洛因的時候並沒有附贈吸管。樣子是向第
        六分局警卷第45頁上方的照片所示一小包一小包這樣子
        。」、「（問：97年9月2日丙○○拿一包海洛因給你的
        時候是明確時間約在何時？答：）約在當天的早上10點
        、11點左右。」（偵(七)卷第20頁）、「（問：你是先向
        甲○○索討安非他命還是先向丙○○索討海洛因？答：
        ）我是先向甲○○索討安非他命，之後才向丙○○索
        討海洛因」、「（問：你如何開口向丙○○索討海洛
        因？答：）我問丙○○說他那裡有無「四號仔」，就
        是海洛因，後來丙○○的確有拿一包海洛因給我，我
        就當場以注射方式施用海洛因」、「（問：你97年9月
        2日進到飯店房間的時候，你為何會知道丙○○有海洛
        因？答：）因為我知道甲○○沒有在施用海洛因，所
        以我並不會向甲○○索討海洛因，而我認識丙○○約
        是查獲前幾個月的事，丙○○的樣子看起來就是像有
        在施用海洛因的樣子，所以我才會跟他要看看。」、
        「（問：你與丙○○有無金錢糾紛或其它恩怨？答：
        ）沒有。」（偵(七)卷第29至30頁）。證人乙○○於本院
        審理時亦證稱「（問：你在那邊有無施用第一級毒品海
        洛因？答：）有。」、「（問：你的第一級毒品海洛因
        從何而來？答：）一個叫「信阿」的人給我的。」、「
        （問：「信阿」也有在王府飯店？答：）當天有。」、
        「（問：「信阿」是否就是在庭的丙○○？答：）不是
        。」、「（問：你97年11月7日偵訊時，檢察官問你如
        何稱呼丙○○，你說「信阿」，後來你說你向甲○○要
        第二級毒品安非他命，向丙○○要第一級毒品海洛因；
        另97年11月12日你說你是先向甲○○要第二級毒品安非
        他命，再向丙○○要第一級毒品海洛因，有何意見？（
        提示偵訊筆錄）答：）（被告當庭閱覽卷宗）無意見。
        」、「（問：第一級毒品海洛因是否向「信阿」要的？
        答：）對。」、「（問：是否都在王府飯店？答：）對
        。」、「（問：當天你何時向「信阿」要的？答：）早
        上。」、「（問：在偵訊時你說是97年9月2日上午10許
        ，是否如此？答：）（點頭）」、「（問：毒品到底向
        何人拿的？答：）「信阿」。」（本院98年12月17日審
        判筆錄）。雖證人乙○○於本院供稱轉讓海洛因給他之
        「信阿」非被告丙○○，然其於偵查中即證述轉讓海洛
        因給他之人即被告丙○○，他都叫被告丙○○「信阿」
        等語。證人乙○○於本院所述「信阿」非被告丙○○云
        云，應係迴護被告丙○○之詞。參諸證人乙○○與被告
        丙○○為朋友關係，二人並無怨隙，且為警查獲前二人
        尚同處王府飯店房間內，復有施用毒品行為，二人應具
        有相當之信賴關係，證人乙○○應無誣陷被告丙○○之
        理。
            況且被告丙○○檢察官訊問時亦供稱「（問：對於
        乙○○說他在當天（9月2日）早上他有向你索討一包海
        洛因，他有當場施用，你有何意見？答：）沒有意見。
        我應該有送他一包海洛因讓他當場施用」、「（問：是
        否承認轉讓第一級毒品罪？）答：我承認。」（偵(七)卷
        第70頁）。益見證人乙○○所述被告丙○○於前開時、
        地轉讓海洛因給他等語，應與事實相符而可採信。
            雖被告丙○○於本院審理時辯稱毒品不是他的，當
        時他想說如果有罪，他年紀最大，大家又是朋友，就由
        他來承擔，後來卻又多出這件轉讓的罪，他不服才講出
        事實（本院98年12月17日審判筆錄）。惟惟被告丙○○
        於97年09月02日檢察官訊問中供稱戊○○、乙○○施用
        的海洛因不是他提供的（偵(七)卷第7頁）；於97年11月
        18日檢察官訊問中亦供稱他沒有將買來的海洛因提供給
        別人使用（偵(七)卷第53頁）。迄98年04月09日檢察官訊
        問時始供稱「（問：對於乙○○說他在當天（9月2日）
        早上他有向你索討一包海洛因，他有當場施用，你有何
        意見？答：）沒有意見。我應該有送他一包海洛因讓他
        當場施用」、「（問：是否承認轉讓第一級毒品罪？）
        答：我承認。」（偵(七)卷第70頁）。亦即，被告丙○○
        一開始並未承認犯行，迄98年04月09日檢察官訊問時始
        坦承犯行，且檢察官已明確告知「是否承認轉讓第一級
        毒品罪？」，被告丙○○應不可能到後來才發現「多出
        這件轉讓的罪，我不服才講出事實」。被告丙○○所辯
        尚不足採。
      (2)本件被告丙○○為警查獲時，於97年09月02日警詢中即
        供稱「警方在現場沙發上查獲1只小皮包，該小皮包是
        我的，內有海洛因毒品29小包、安非他命毒品6小包，
        海洛因毒品29小包是我所有，安非他命毒品6小包是甲
        ○○所有」、「（問：你稱安非他命6小包係甲○○所
        有，為何甲○○會將安非他命毒品放在你的小皮包內？
        答：）因為甲○○要出去，所以就將安非他命毒品6小
        包寄放在我這裡。」、「（問：警方查獲之海洛因毒品
        29小包是否都是以剪成小段之吸管包裝？答：）是的。
        」、「（問：你供稱查扣之29小包海洛因毒品係供你自
        己施用，為何出門需要帶那麼多數量的毒品？答：）我
        原本想帶回台南縣佳里鎮的住處，所以才會帶29包海洛
        因毒品。」（警(三)卷第2至3頁）。嗣於97年09月02日、
        97年11月18日、98年4月9日檢察官訊問中亦分別供稱「
        （問：在王府飯店扣到的29包海洛因是誰的？答：）是
        我的，我想將海洛因帶回佳里鎮住處」（偵(七)卷第6頁
        ）、「（問：警方在97年9月2日中午12時10分在台南縣
        永康市○○路903號王府飯店805室查獲你持有29包海洛
        因？答：）是。我是要買來自己吸食的。」（偵(七)卷第
        52 頁）」、「（問：97年9月2日你在永康市○○路903
        號王府飯店805室被警方查獲你持有29包海洛因？答：
        ）是。這29包海洛因是我剛買的。要買來自己施打使用
        的。」（偵(七)卷第70頁）。亦即，被告於長達七個多月
        之多次訊問中均坦承前開扣案如附表3-4所示之毒品為
        其所有，顯非只是一時隨意附和之供述。前開扣案之如
        附表3-4所示之海洛因應係被告丙○○所持有之毒品。
          從而，被告丙○○前開所辯尚不足採。本件被告丙○
      ○應有持有前開如附表3-4所示之海洛因，並於前開時地
      轉讓海洛因一包給乙○○之犯行。
（四）被告洪良錦部分
    1.被告洪良錦坦承有順路幫被告葉耿田拿安非他命給卓文隆
      一次，即附表2-1編號35所示之犯行，核與如附表2-1編號
      35證據欄內所示之證人證述及通聯譯文相符，其自白應與
      事實相符而可採信。被告洪良錦將安非他命交付卓文隆之
      行為即為販賣安非他命之構成要件行為，其與被告葉耿田
      即有共同販賣安非他命予卓文隆之犯行。
    2.被告洪良錦雖辯稱他並沒有幫被告葉耿田分裝、加工、保
      管毒品云云。惟查：
      (1)本件被告葉耿田為警查獲時，於警詢中供稱「（問：警
        方於上述時地拘提你時現場尚有何人在場？你在該處做
        何事?答：）有洪良錦(天使)跟我在一起。【我在該處
        分裝1、2毒品】。」、「（問：你與洪良錦發現警方查
        緝時，你與洪良錦2人逃往何處躲藏？答：）我們2人一
        起逃往公寓頂樓藏匿。」、「（問：你與洪良錦逃逸時
        有無將毒品攜帶藏匿？答：）我們2人跑到3樓時，我有
        叫洪良錦將海洛因及安非他命藏匿，他藏放在3樓走廊
        鞋櫃內，是他警詢時告知警方，警方帶同我一起前往取
        出。」（偵(一)卷1第31頁）。嗣於警詢中復供稱「（問
        ：現警方再提示0000000000電話監聽譯文:於98年01月
        04日20時52分58秒，由你以0000000000電話A撥給00000
        00000(綽號天使)B，A喂，朋友，你有在忙嗎?B跟朋友
        在談事情，什麼事?A我朋友「鸚哥」現在從路竹耀過去
        你那裡，一你出一個「四一」的給他，不用跟他拿錢B
        你說「四一」的，7500那種的嗎?A對B你跟他說在那裹
        A我叫她在銀行那裡B好，譯文中內容所指係何事？答：
        ）是我打電話給綽號天使(洪良錦)代我送價值新台幣
        7500元「四一」海洛因毒品至臺南市○○路○段國泰世
        華銀行前給綽號「鸚哥」之朋友，此次我未向朋友「鸚
        哥」收錢。」、「（問：洪良錦出貨之毒品(海洛因)為
        何人所有?）是我本人的，【因我有些1級毒品寄放在洪
        良錦住處】，如果有藥腳要跟我買1級毒品海洛因時，
        我會叫洪良錦幫我代送毒品未收錢，大部分都是我事復
        再向藥腳拿錢。我未僱用洪良錦，只是洪良錦大部分吸
        食之2級毒品都是我在他住處使用2級毒品時洪良錦自己
        會拿去使用，我未向他收過錢，免費提供。」（偵(一)卷
        2第168頁）。被告葉耿田於偵查中並結證稱「（問：洪
        良錦如何幫你賣毒品？答：）有時我過去找他,有時他
        過來我這邊,有電話進來我會叫洪良錦幫我拿出去送,有
        人打電話來買毒品,如果洪良錦剛好在我旁邊,我會拿毒
        品給他,跟他說幫我送去給買的人,我也會將海洛因、安
        非他命放在洪良錦那邊,用香菸盒或其他盒子裝好,如果
        他人不在我旁邊,我就就會打電話跟他說送什麼香菸盒
        過去給誰,他大概知道裡面是毒品,我香菸盒沒有密封用
        橡皮筋含著而已。海洛因就是軟的,女生的東西隨便講
        一樣,安非他命是硬的,男生的東西隨便講一樣,在電話
        中這樣點一下就知道,他本身有在用安非他命。我不一
        定會跟他講送的數量,我放在他那邊的毒品都分裝好了
        。」、「（問：你放在洪良錦毒品如何算?）用秤子,用
        一樣大小夾鍊袋裝。香菸盒裡面的毒品我知道數量。我
        放在洪良錦那邊大概3-5盒,每盒裝的數量不一定,海洛
        因跟安非他命都這樣裝的。」、「（你為何拿這麼多毒
        品去洪良錦那邊?）我拿去那邊分裝,我是居無定所,現
        場分裝袋、磅秤都是我的,他沒有幫我。」（偵(一)卷4第
        160至161頁）。
            被告葉耿田於本院審理時並證稱「（問：你有無將
        毒品交給洪良錦加工過？答：）沒有。」、「（問：有
        無加工以後，再由洪良錦負責保管？答：）我是有寄放
        在他那邊。」、「（問：他是否知道你在販賣毒品？答
        ：）    應該知道。」、「（問：你為何說「應該」知
        道？答：）我有時候都會拿出來，他有看到。」、「（
        問：你有無在他（按指被告洪良錦）住處分裝過毒品？
        答：）有。」、「（問：他到底有無提供他家讓你作為
        分裝與藏放毒品的場所？答：）是我跟他借的。」、「
        （問：他同意提供給你？答：）對，他有借我。」（本
        院98年11月12日審判筆錄）。雖證人葉耿田供稱被告洪
        良錦並不不知情，因為大部分他要去被告洪良錦那邊分
        裝毒品的時候，他會跟被告洪良錦說他要借一下地方，
        被告洪良錦會出去網咖。然而，被告葉耿田亦證稱「（
        問：你是否於98年1月19日在長榮路被警察查獲？答：
        ）是。 」、「（問：你那時候是否正在分裝毒品？答
        ：）是。」、「（問：現場是否一個套房？答：）是。
        」、「（問：該套房的形式如何？差不多幾坪？答：）
        沒幾坪，很小間。」、「（問：查獲的時候洪良錦在那
        邊做何事？答：）在睡覺。」（本院98年11月12日審判
        筆錄）。亦即，被告葉耿田在被告洪良錦住處分裝毒品
        時，被告洪良錦應在場且知情。況且，被告葉耿田於本
        院另證稱」、「（問：你跟洪良錦說「男的，半半」，
        他就知道要賣什麼東西？答：）對，因為我都分裝好了
        。」、「（問：提示97年12月10日7時39分46秒之通聯
        譯文，你打給「天使」，問他：「你還沒有睡覺；你幫
        我看那些女的多少」，他回答：「你等一下女生大的1
        有2個；一半的2個；4分1的1個；男生壞2個；好的2個
        散」，這是在講什麼？答：）海洛因。」、「（問：要
        看還有多少存貨？答：）不是，那時候我放在他家的抽
        屜裡面。」、「（問：你要問他還有多少？答：）對，
        我問他還有多少東西。」、「（問：他知道你有毒品？
        答：）他知道我在販毒。」（本院98年11月12日審判筆
        錄）。
            另本件係經警於98年1月19日11時30分許，在臺南
        市○○路○段32巷162號2樓之22拘提葉耿田、洪良錦到
        案，並扣得如附表3-1所示之物品等情，亦有卷附警詢
        筆錄、拘票、搜索扣押筆錄可稽。
            本件由被告葉耿田前開供述，參諸被告葉耿田、洪
        良錦為警查獲時之情節及扣得如附表3-1所示物品，並
        核對通聯譯文內容，足認被告洪良錦有提供處所供被告
        葉耿田分裝海洛因、安非他命，並代被告葉耿田保管分
        裝好之海洛因、安非他命之犯行。
      (2)被告洪良錦於警詢中亦供稱被告葉耿田會借他住處的房
        間來分裝毒品（偵(一)卷1第188頁）；於偵查中並供稱「
        （問：為何（毒品）放在你那裡?答：）他這陣子都去
        借我的地方分裝毒品，分裝後他將他所需要的毒品帶出
        去，其餘放在我那裡。我不會偷他東西，他相信我所以
        他才借我地方分裝。」（偵(一)卷1第182頁）、「（問：
        如果你偷施用葉耿田的毒品，他如何防範?）我不會這
        麼貪心，而且葉耿田寄放在我這裡，他會開一個數量單
        ，之後如果小弟來拿，我也會寫單子記載拿多少毒品出
        去。」、「我只是義務幫葉耿田，因為他居無定所，而
        且他會在我住處分裝，我就離開，等他分裝完之後，他
        再主動將門帶上，並打電話叫我回去，我主要是貪圖方
        便，因為吸食毒品的人最怕臨時找不到藥頭買藥，所以
        才同意讓葉耿田寄放毒品」（偵(一)卷3第83頁）。再者
        ，依卷附通聯譯文所示，被告葉耿田於97年12月10日07
        時39分46秒以0000000000號行動電話撥打被告洪良錦所
        持用之0000000000號行動電話，與被告洪良錦通話：「
        被告葉耿田：你還沒有睡覺你幫我看那些女的多少。
        被告洪良錦：你等一下，女生大得1有2個;一半的2個;4
                    分l的1個;男生壞2個;好的2個散。
        被告葉耿田：我知道。」（偵(一)卷1第196頁）
        被告洪良錦於警詢中供稱前開通話是「葉耿田在問寄放
        在我那裡毒品剩下多少，我告訴他女生（海洛因）大得
        1有2個;一半的2個;4分1的1個;男生(安非他命)壞2個;
        好的2個散，他說知道。」（偵(一)卷1第191至192頁）；
        於偵查中並供稱前開通話是「葉耿田打電話來對帳。」
        （偵(一)卷1第183頁）。顯見，被告洪良錦確實有提供處
        所供被告葉耿田分裝毒品，並代被告葉耿田保管毒品，
        就被告葉耿田販賣予以助力之犯行。且比對前開通聯譯
        文內容及被告洪良錦之供述，被告葉耿田寄放在被告洪
        良錦處之毒品應包括海洛因（女生）及安非他命（男生
        ）。
            況且，依卷附通聯譯文所示，被告葉耿田於98年01
        月04日20時52分58秒以0000000000號行動電話撥打被告
        洪良錦所持用之0000000000號行動電話，與被告洪良錦
        通話：「
        被告葉耿田：我朋友「鸚哥」現在從路竹要過去你那裡
                    ，你出一個「四一」的給他，不用跟他拿
                    錢。
        被告洪良錦：你說「四一」的，7500的那種的嗎?
        被告葉耿田：對！
        被告洪良錦：你跟他說在那裡?
        被告葉耿田：我叫他在銀行那裡
        被告洪良錦：好。」（偵(一)卷3第181頁）。
        被告洪良錦於警詢中供稱前開通話是「葉耿田打電話給
        我要我送毒品安非他命四1，不用收錢給一位從路竹來
        綽號「鸚哥」的客人，由我在臺南市○區○○路二段世
        華銀行前，將綽號「鸚哥」之男子帶回我住處臺南市○
        區○○路2段32巷162號2樓之22，我就拿一包葉耿田寄
        放之四l的安非他命給綽號「鸚哥」，他當場在我住處
        吸食毒品安非他命。」（偵(三)卷第77至78頁）；於偵查
        中亦供稱「因為葉耿田有安非他命放在我大樓那裡，他
        就說他的朋友有要跟他拿毒品，所以就直接請我將安非
        他命轉交給他朋友鸚哥，我只見過鸚哥一次，就跟鸚哥
        約在銀行，我再將鸚哥帶回長榮路的大樓住處，給他四
        一的安非他命，四一及半半是同樣的東西，它是指安非
        他命的重量，不會用來指稱海洛因，這一次葉耿田說不
        用拿錢，所以我就沒有代收錢，鸚哥也直接在我住處施
        用安非他命。」（偵(三)卷第82頁）。顯見被告葉耿田確
        實有將毒品寄放在被告洪良錦處，且由被告葉耿田提到
        「四一」的暗語，被告洪良錦即知是「7500的那種」，
        足見二人對寄放毒品之內容已有相當之默契。
            尤有甚者，依卷附通聯譯文所示，被告葉耿田於98
        年01月9日21時46分02秒以0000000000號行動電話撥打
        被告洪良錦所持用之0000000000號行動電話，與被告洪
        良錦通話：「
        被告葉耿田：有對好帳了嗎？
        被告洪良錦：有啊！
        被告葉耿田：今天是要對你的喔！你的帳我是問他他才
                    說忘了，他已經差了將近2萬元了。
        被告洪良錦：我叫他他要自己珍惜，那男的還好，另外
                    那個就差太多了！不然你看一看若不能教
                    就算了。」（偵(一)卷1第57頁、偵(一)卷4第
                    140頁）。
        被告葉耿田於偵查中並以證人身分結證稱「有關1月9日
        對帳內容是因為我將毒品放在洪良錦那裡，我叫客人去
        洪良錦那裡拿毒品請洪良錦收錢。」（偵(一)卷1第22頁
        ）。
      (3)綜上所述，本件依檢察官所提出之證據雖尚不足以具體
        認定被告洪良錦有與被告葉耿田共同販賣海洛因予何人
        ，惟依被告葉耿田、洪良錦之前開供述，參諸被告葉耿
        田、洪良錦為警查獲時之情節及扣案物品、前開卷附通
        聯譯文內容，至少已足認被告洪良錦有提供處所供被告
        葉耿田分裝海洛因、安非他命，並代被告葉耿田保管分
        裝好之海洛因、安非他命之犯行。此行為雖非販賣毒品
        之構成要件行為，但仍係就對被告葉耿田販賣毒品行為
        予以助力之幫助販賣毒品行為。被告洪良錦前開所辯，
        並不足採。被告洪良錦除有前開1.所載與被告葉耿田共
        同販賣安非他命予卓文隆之犯行外，另有幫助被告葉耿
        田販賣海洛因犯行。
（五）被告葉耿潭部分
        被告葉耿潭坦承確實有介紹被告葉耿田向張明健購買毒
      品之事實。其於警詢中供稱「葉耿田到台北補貨（購買毒
      品），要回台南，我怕太累，所以一起到台南來」（偵(一)
       卷1第118頁）、「我去（和）張明健談論毒品及價錢，
      照話聯絡給葉耿田知道說這次毒品很好空間很大」、「葉
      耿田聯絡我說何時要上台北購買海洛因，我才聯絡張明健
      」、「葉耿田問我看張明健那邊還有沒有以前那麼比較白
      的毒品」（偵(一)卷1第119頁），並有卷附被告葉耿潭與葉
      耿田間及被告葉耿潭與張明健間之通聯譯文可稽（偵(一)卷
      1第126至165頁）。被告葉耿田於警詢中亦供稱：「（問
      ：現警方提示0000000000電話監聽譯文編號13號於97年9
      月10日00時21分24秒，由你電話接收0000000000(葉耿潭)
      ，譯文中內容所指係何事？答：）是我大哥葉耿田潭幫我
      接洽好臺北藥頭，我與他談論的經過。」、「（問：你的
      毒品來源是向何人購得的？答：）我是向張明健47.02.21
      、Ｚ000000000（我叫他大A）購買的。」、「（問：你是
      向張明健購買何種毒品？答：）我是向他買軟的海洛因。
      」（偵(一)卷1第36頁）。被告葉耿潭媒介被告葉耿田販入
      大量海洛因後販賣，其媒介行為係販賣之構成要件以外行
      為，而對被告葉耿田之販賣海洛因行為給予助力。被告葉
      耿潭顯係以媒介方式幫助被告葉耿田販入大量海洛因後販
      賣，而有幫助被告葉耿田販賣海洛因犯行。至於被告葉耿
      田、葉耿潭雖對毒品海洛因來源究係向另案被告張明健購
      買，或係由另案被告張明健提供交易場所向已死亡之陳福
      隆購買一節前後供述不一。然此部分並不影響幫助被告葉
      耿田販賣海洛因犯行之成立。
（六）被告陳清廉部分
          訊據被告陳清廉坦承有幫被告葉耿田於附表2-1編號
      36所示之時、地送東西給婷婷。惟辯稱他並不知道所送的
      東西是毒品，亦未收錢等語。惟查：
    1.被告葉耿田於警詢中供稱「（問：警方提示0000000000電
      話監聽譯文編號(160):於97年11月04日13時16分01秒，由
      你以0000000000電話A撥給0000000000陳清廉B「A指揮B拿
      一個十六的到文具王國給「婷婷」，譯文中內容所指係何
      事？答：）我叫陳清廉送一個價值新台幣2000元之「十六
      」1級毒品海洛因至台南市○○○路與健康路口之文具王
      國給1位綽號『婷婷』女藥腳。此次我叫陳清廉不用收錢
      ，我事後再向藥腳收錢。」、「（問：你未僱用陳清廉，
      為何陳清廉要幫你送毒品給藥腳？答：）因為陳清廉有吸
      食1級毒品海洛因之習慣，大部分陳清廉沒有錢向我購買
      ，所以我有好幾次都是無償提供1級毒品給他使用。他欠
      我人情，所以陳清廉才會幫忙我送毒品給藥腳。」（偵(一)
      卷3第168至169頁）；於偵查中並結證稱「（問：陳清廉
      如何幫你送毒品？答：）幫我送1-2次,也是去年,時間我
      忘了,他應該是幫我送海洛因,1次是送給婷婷,監聽譯文有
      ,我沒有給陳清廉好處，就跟順忠一樣,陳清廉是用海洛因
      ,也是如果要吸毒就跟我講,有時我會拿給他,有時他會自
      己拿,來我這用我是沒有跟他收錢,但是如果要拿走會跟他
      收錢。」、「（問：陳清廉、順忠會幫你收錢？答：）不
      會,他們只負責送貨,不會幫我收錢或分裝。」、「（問：
      拿給他們毒品如何包裝？答：）放在分裝袋,外面包牛皮
      紙。」、「（問：他們是否知道裡面是否毒品？答：）應
      該是小孩子不用講都知道。哪一種毒品不知道,我事先都
      分裝好,他們沒有看到裡面是什麼東西,但用摸的應該摸得
      出來是夾鍊袋,牛皮紙袋有用釘書針釘起來。」、「（問
      ：（陳清廉、順忠、洪良錦是否知道你在賣毒品？答：）
      知道。」（偵(一)卷4第162至163頁）。被告葉耿田於本院
      審理時亦證稱「（問：你剛剛說他曾經幫你送過一次毒品
      ，是送給何人？答：）送給「婷婷」，我有叫他（陳清廉
      ）幫我拿出去給她。」、「（問：你如何跟他說那個東西
      要送給「婷婷」的？答：）我那個時候用牛皮紙袋裝著，
      我叫他拿去某個地方給一個女生就好了。」、「（問：你
      有無跟他說這是什麼東西？答：）沒有。」、「（問：他
      是否知道那是什麼東西？答：）照理來說應該知道裡面是
      毒品，但是他不知道是安非他命還是海洛因。」、「（問
      ：你跟他說「一六」他就知道了？答：）因為我有用紙袋
      包裝，重量多少我都有寫。」、「（問：你都有寫在紙袋
      上面？答：）我有印章。」、「（問：還蓋印章？答：）
      對。」、「（問：所以你如果跟他說「一六」或「二五」
      的，他就知道了？答：）對，我有標示清楚（98年11月19
      日審判筆錄）。足見被告陳清廉應知悉其所交付之物品為
      毒品
    2.證人謝竹山於偵查中結證稱「（問：你女友的名字？答：
      ）劉育鈴。」、「（問：劉育鈴的綽號？答：）外面的人
      都稱呼她為婷婷、我叫她小咪。」、「（問：97年11月4
      日13時16分葉耿田持用的0000000000打給陳清廉使用的00
      000000l7,通話內容是葉耿田要陳清廉拿一個十六的,到文
      具王國給婷婷,譯文中內容所指係何事？答：）是指二級
      毒品安非他命的量,十六的量就二千元左右的安非他命,真
      正的重量都是隨他們量。」、「（問：為何葉耿田會說要
      拿給婷婷？答：）因為我0000000000打電話向葉耿田要求
      買二千元的「硬的」，之後葉耿田就和細主連絡,約在文
      具王國一手交錢一手交貨,當時我人應該就在附近就自己
      去拿,因為我跟他買不止一次,我有點想不起來,那一次是
      請我女友幫我拿的,不過有時我工作忙,會請我女友幫我打
      電話給葉耿田買毒品。」（偵(一)卷4第54至55頁）、「（
      問：在去年的11月14日你是否有向葉耿田購買安非他命？
      答：）是,我買二千元,我女友是幫我打電話向葉耿田買,
      之後由我自己去文具王國將二千元交給陳清廉完成交易。
      」（偵(一)卷4第176頁）。證人謝竹山於本院審理中亦結證
      稱「（問：你跟葉耿田購買毒品時，通常是如何買的？答
      ：）我打電話給他。」、「（問：是否你自己打的？答：
      ）不一定，有時候是我自己打的，有時候是我女朋友幫我
      打的。」、「（問：你女朋友是何人？答：）劉育鈴。」
      、「（問：你叫劉育鈴打電話去向葉耿田購買毒品之後，
      你們如何交易毒品？答：）把錢拿給他。」、「（問：你
      把錢拿給何人？答：）葉耿田。」、「（問：如果送毒品
      給你的人不是葉耿田？答：）就看是誰送來的就拿給誰。
      」、「（問：所以你向葉耿田購買毒品，每次都是一手交
      錢，一手交貨？答：）是。」、「（問：你是否曾經有請
      劉育鈴幫你去拿毒品？答：）都是我去拿的。」、「（問
      ：所以雖然你曾經請劉育鈴打電話，但是你不曾叫劉育鈴
      幫你收受毒品？答：）對。」、「（問：你跟葉耿田交易
      毒品時，是否有曾經不是葉耿田本人拿毒品給你的情況？
      答：）有。」、「（問：你有無跟在庭的被告陳清廉拿過
      毒品？答：）我沒什麼印象了。」、「（問：你向葉耿田
      買毒品時，是否曾先拿毒品，之後再把錢拿給葉耿田？答
      ：）不曾。」、「（問：你剛剛說你的女朋友叫劉育鈴？
      答：）是。」、「（問：她的綽號是否為「婷婷」？答：
      ）是。」、「（問：剛剛辯護人有問你，你在地檢署曾經
      作證過，你說97年11月4日你有叫你女朋友即「婷婷」打
      電話向葉耿田購買安非他命，是否如此？答：）我沒什麼
      印象。」、「（問：剛剛不是有讓你看筆錄，是否如筆錄
      所載？答：）是。」、「（問：你說那次葉耿田有叫陳清
      廉過去，是在健康路和中華西路交叉口的文具王國交易的
      ，那次是「婷婷」過去拿的，還是你自己過去拿的？答：
      ）我自己過去拿的。」、「（問：筆錄裡面載稱該次拿兩
      千元的安非他命，是否如此？答：）是。」、「（問：但
      是你確定文具王國兩千元那次有拿到安非他命，是否如此
      ？答：）應該是吧。」、「（問：在你與葉耿田交易毒品
      的這幾個月的時間內，你們約在文具王國收受毒品的次數
      有幾次？答：）一次而已。」、「（問：那次是何人去拿
      的？答：）我。」、「（問：安非他命有無用什麼東西包
      裝起來，或是用夾鏈袋裝起來而已？答：）用夾鏈袋裝起
      來而已。」、「（問：你拿兩千元給他，他拿一包用夾鏈
      袋包裝的安非他命給你，沒有其他的外包裝？答：）對。
      」（本院98年12月10日審判筆錄）。
          證人劉育鈴於本院亦證稱「（問：妳的綽號是否為「
      婷婷」？答：）是。」、「（問：妳是否知道他（即謝竹
      山）都向誰購買毒品？答：）綽號「眼鏡」之人。」、「
      （問：妳有無幫他打電話向「眼鏡」購買毒品？答：）有
      。」、「（問：妳是否知道98年3月16日歸仁分局找謝竹
      山去作筆錄這件事情？答：）知道。」、「（問：妳怎麼
      會知道，謝竹山有告訴妳嗎？答：）有。」、「（問：因
      為那時候妳與謝竹山還在一起，警察問謝竹山什麼事情，
      你們兩人一定會交談，我想要確定的是那次毒品是妳去拿
      的，還是謝竹山去拿的？答：）應該是謝竹山去拿的。」
      、「（問：妳怎麼會有這樣的印象？答：）本來大部分就
      是他去拿的。」（本院98年12月10日審判筆錄）。
          雖證人謝竹山、劉育鈴於本院之供述對部分細節已較
      無印象，惟由證人謝竹山、劉育鈴於本院之供述及證人謝
      竹山於偵查中之證述可知：
      (1)證人劉育鈴（婷婷）有代謝竹山打電話向被告葉耿田（
        眼鏡）購買毒品。
      (2)證人謝竹山有至中華西路與健康路口之文具王國收受被
        告葉耿田託人交付之安非他命，並支付價金2000元。
    3.依卷附通聯譯文所示，被告葉耿田於97年11月04日13時16
      分01秒，以0000000000行動電話撥給被告陳清廉所持用之
      0000000000行動電話，僅指示被告陳清廉「拿一個十六的
      到文具王國給『婷婷』」（偵(一)卷4第48頁）。由上開通
      聯譯文可知：
      (1)被告葉耿田與被告陳清廉通話當時應係身處兩地，並未
        在一起，故才用行動電話聯繫；
      (2)被告葉耿田只告知被告陳清廉「拿一個十六的」，被告
        陳清廉即知被告葉耿田之意思，二人顯有相當之默契。
      況且，由被告陳清廉有送「貨」，及事後謝竹山（即綽號
      「婷婷」之劉育鈴之男友）亦確實有收到安非他命一節觀
      之，被告陳清廉亦未誤解被告葉耿田之意思，並確實有達
      成被告葉耿田委託之事。益見被告陳清廉應知悉其所交付
      之物品為毒品。
        從而，本件被告陳清廉上開所辯尚不足採，被告陳清廉
    有如附表2-1編號36所載，與被告葉耿田共同販賣安非他命
    予謝竹山之犯行。
（七）被告甲○○部分
    1.被告甲○○坦承有如附表2-1編號23、24、25、26、27 、
      30、38所示之共犯販賣毒品給呂素貞、陳益明、蔡順傑、
      鄭文福、金倍瑲及楊志明之事實，核與如附表2-1編號23
      、24、25、26、27、30、38證據欄內所示之證人證述及通
      聯譯文相符，其自白應與事實相符而可採信。
    2.另檢察官原起訴書附表二販毒行為一覽表內雖列被告甲○
      ○尚有如附表2-2編號1、2所示犯行，惟此部分並無證據
      足認被告甲○○有此部分之犯行，且經檢察官以98年6月8
      日98年度蒞字第4593號補充理由書更正刪除。再者，如附
      表2-1編號38部分亦據檢察官以98年8月18日98年度蒞字第
      6914號補充理由書更正事實及證據。本院爰就更正後之事
      實為審理，附此敘明。
（八）被告戊○○部分
    1.被告戊○○坦承有如附表2-1編號18、19、20、21、22、
      25、26、31、37所示之共犯販賣毒品給呂素貞、蔡順傑、
      朱國榮及鄭羽涵、陳益明、鄭文福、蘇明章之事實，鄭文
      福、金倍瑲及楊志明之事實，核與如附表2-1編號18、19
      、20、21、22、25、26、31、37證據欄內所示之證人證述
      及通聯譯文、通聯紀錄相符，其自白應與事實相符而可採
      信。
    2.被告戊○○雖辯稱他有供出毒品來源因而查獲被告葉耿田
      。惟查：
      (1)按犯毒品危害防制條例第4條販賣毒品罪，供出毒品來
        源，因而破獲者，依同條例第17條得減輕其刑之規定。
        其所稱「供出毒品來源，因而破獲者」，係指被告供出
        毒品來源之有關資料，諸如前手之姓名、年籍、住居所
        、或其他足資辨別之特徵等，使調查或偵查犯罪之公務
        員因而對之發動調查或偵查並破獲者而言。申言之，被
        告之「供出毒品來源」，與調查或偵查犯罪之公務員對
        之發動調查或偵查並進而破獲之間，論理上須具有先後
        且相當的因果關係，非謂被告一有「自白」、「指認」
        毒品來源之人，而破獲在後，即得依上開規定予以減刑
        。若被告供出毒品來源者之前，調查或偵查犯罪之公務
        員已有確切之證據，足以合理之懷疑被告所供販賣毒品
        來源之人，則嗣後之破獲與被告之「供出毒品來源」間
        ，即欠缺先後且相當的因果關係，自不得適用上開規定
        予以減刑（最高法院97年度台上字第1475號判決參照）
        。
      (2)被告戊○○因如附表2-1編號37所示案件於97年10月22
        日警詢中否認犯行（警(二)卷第1至13頁）。嗣於97年11
        月14日警詢中始供稱其毒品來源為「葉本田」，並指認
        葉本田之照片（警(二)卷第19頁、第49頁）。然被告戊○
        ○所指認之「葉本田」係另有其人，並非本案之葉耿田
        。迄97年11月17日臺南縣警察局仁分局員警至高雄二監
        借提被告戊○○至歸仁分局偵查隊詢問時，被告戊○○
        始供稱其老闆為葉耿田（偵(三)卷第18至23頁）。然在此
        之前，警方早因監聽而知悉被告葉耿田如附表2-1編號1
        、2、3、4、6、35 所示販毒之事實及被告葉耿田與被
        告葉耿潭聯絡赴臺北販入毒品之事實，有卷附通聯譯文
        可稽。況且證人Ａ1於97 年10月7日、25日於警詢中即
        供述被告葉耿田、甲○○販毒之事實並指認其二人之照
        片（97年度他字第3226號卷第8至12頁）。顯見偵查機
        關早在被告戊○○供出毒品來源者之前，已知悉被告葉
        耿田之年籍資料，且有其係毒品來源之具體證據，則破
        獲被告葉耿田販毒案與被告戊○○之「供出毒品來源」
        間，即欠缺先後且相當的因果關係。
      (3)證人即歸仁分局員警徐鴻文於本院審理時亦證稱：「（
        問：當時你們如何知道戊○○有涉案？答：）從監聽上
        知道戊○○有涉犯本案。」、「（問：當時檢察官鎖定
        的被告是何人？答：）葉耿田，有很多個，只知道他們
        是一個集團。」、「（問：97年11月17日當時有掌控哪
        些人的年籍資料？答：）我們進去（高雄二監）問（戊
        ○○）的時候，就知道葉耿田，還有幾位是外號的。」
        、「（問：當時知道正確的年籍資料有何人？答：）葉
        耿田、戊○○、陳飛山，應該還有，但我沒有帶卷宗來
        。」、「（問：你到監所去借訊戊○○時，是戊○○主
        動跟你講葉耿田或其他成員販毒？或你只是要去提示照
        片給他指認？答：）我們本來就知道販毒成員，去借訊
        只是要讓他指認，他原本就是集團裡面的成員，其他人
        我們有的知道真實姓名、有的只知道綽號，我們是要讓
        他指認這些人是否同夥的。」、「（問：去借訊之前，
        你們就已經掌握其他成員了嗎？答：）大部分都知道，
        我們只是拿一些照片請他確認。」（98年12月24日審判
        筆錄）；證人即查獲本案之歸仁分局員警阮宗文於本院
        審理時亦證稱：、「（問：你們當初在偵辦此案時，最
        早鎖定何人？答：）全部都一起鎖定，包括葉耿田、陳
        飛山、戊○○。」（同上審判筆錄）。益見偵查機關早
        在被告戊○○供出毒品來源者之前，已知悉被告葉耿田
        之年籍資料，並有其係毒品來源之具體證據。
            從而，本件被告戊○○尚不合於毒品危害防制條例
        第17條（修正後毒品危害防制條例第17條第1項）得減
        輕其刑之要件，不得依該規定減刑。
（九）被告林順斌部分
          被告林順斌坦承有如附表2-1編號33、34所示之共犯
      販賣毒品給阿草、朱國榮及鄭羽涵之事實，核與如附表2-
      1編號33、34證據欄內所示之證人證述及通聯譯文相符，
      其自白應與事實相符而可採信。
        綜上所述，本案事證明確，被告等人前開等犯行均堪認
    定，應予依法論科。
三、法規之制定與法規之修正，如有特定生效日之必要者，依中
    央法規標準法第14條或第20條第2項準用第14條之規定，應
    分別特定其施行日期。法規制定或前次修正基於特殊因素所
    特定之施行日期，並不適用於日後修正或再次修正之條文。
    又法律之制定或修正，若未明定施行日期者，中央法規標準
    法雖未規定應自何時生效，然法律既經制定或修正並經總統
    公布，自應依一般原則，自公布日起算至第3日發生效力。
    92年7月9日修正公布之毒品危害防制條例第36條規定：「本
    條例自公布後6個月施行」，其立法理由謂：「(一)依修正草
    案第2條第3項規定，法務部需會同衛生署成立審議委員會每
    3個月定期檢討調整毒品之分級及品項，而本次新增第4級毒
    品，有需要在新法施行前先經該審議會檢討後再調整公布，
    爰預留6個月緩衝期，以利處理。(二)依本條例新修正之規定
    ，有必要再訂定相關子法及修正相關法規，以配合本條例之
    施行，故亦有需要預留適當緩衝期，以利訂頒相關子法及相
    關法規之配合修正」，故該條規定，顯係因應該次修正之需
    ，始預留適當之緩衝期，故其後修正條文之施行日期尚難援
    引此一規定而為標準，若未明定施行日期者，自應依一般原
    則，自公布日起算至第3日發生效力。
        被告等人行為後，總統於98年5月20日以華總一義字第
    09800125141號令公布毒品危害防制條例第4、11、11之1、
    17、20、25條之修正條文，依上開說明，修正條文應自公布
    日起第3日即98年5月22日發生效力。再者，比較適用最有利
    於行為人之法律，應就罪刑有關之共犯、未遂犯、連續犯、
    牽連犯、結合犯，以及累犯加重、自首減輕，暨其他法定加
    減原因、加減例等一切情形，綜其全部之結果，而為比較，
    再適用有利於行為人之法律處斷，且應就罪刑有關之一切情
    形，比較其全部之結果，而為整體之適用，不能割裂而分別
    適用有利之條文，業經最高法院迭以98台上字第2076、3208
    、3365號判決一再闡示在案。經查：
    1.毒品危害防制條例第4條第1項原規定「製造、運輸、販賣
      第一級毒品者，處死刑或無期徒刑；處無期徒刑者，得併
      科新臺幣1千萬元以下罰金」；同條第2項原規定「製造、
      運輸、販賣第二級毒品者，處無期徒刑或7年以上有期徒
      刑，得併科新臺幣7百萬元以下罰金。」，本案被告行為
      後，上開規定業經修正為「製造、運輸、販賣第一級毒品
      者，處死刑或無期徒刑；處無期徒刑者，得併科新臺幣2
      千萬元以下罰金」、「製造、運輸、販賣第二級毒品者，
      處無期徒刑或7年以上有期徒刑，得併科新臺幣1千萬元以
      下罰金。」，並於98年5月22日生效，經比較上開新舊法
      之規定，犯罪構成要件並未變動，僅新法之罰金數額提高
      ，因認舊法較有利於行為人。
    2.修正前毒品危害防制條例第17條原規定「犯第4條第1項至
      第4項、第5條第1項至第4項前段、第6條第1項至第4項、
      第7條第1項至第4項、第8條第1項至第4項、第10條或第11
      條第1項、第2項之罪，供出毒品來源，因而破獲者，得減
      輕其刑」，嗣經修正為「（第1項）犯第4條至第8條、第
      10 條或第11條之罪，供出毒品來源，因而查獲其他正犯
      或共犯者，減輕或免除其刑；（第2項）犯第4條至第8條
      之罪於偵查及審判中均自白者，減輕其刑」。經比較新舊
      法之規定，修正後新增之第2項規定明顯有利被告，則行
      為人中如犯毒品危害防制條例第4條至第8條之罪，於偵查
      及審判中均自白者，應適用新法之規定減輕其刑對其較為
      有利。
        本件被告葉耿田、甲○○、戊○○所犯販賣第一級毒品
    罪及販賣第二級毒品罪；被告陳飛山、丙○○、林順斌所犯
    販賣第一級毒品罪；被告洪良錦所犯販賣第二級毒品罪；被
    告葉耿潭所犯幫助販賣第一級毒品罪等，因於偵查及審判中
    均已自白，而有修正後毒品危害防制條例第17條第2項減刑
    規定之適用，則綜合全部罪刑之結果為比較後，上述經被告
    自白之罪應整體適用修正後之毒品危害防制條例，對被告較
    為有利。
        至於被告洪良錦所犯之幫助販賣第一級毒品罪；被告陳
    清廉所犯販賣第二級毒品罪部分，因並未於偵查及審判中均
    自白，並無修正後毒品危害防制條例第17條第2項減刑規定
    之適用，則綜合全部罪刑之結果為比較後，上述經被告未自
    白之犯罪應整體適用修正前之毒品危害防制條例，對被告洪
    良錦、陳清廉較為有利。
四、核被告葉耿田、甲○○、戊○○所為，均係犯修正後毒品危
    害防制條例第4條第1項之販賣第一級毒品罪及同條第2項之
    販賣第二級毒品罪；被告陳飛山、丙○○、林順斌所為，均
    係犯修正後毒品危害防制條例第4條第1項之販賣第一級毒品
    罪；被告洪良錦所為，係犯修正後毒品危害防制條例第4條
    第2項之販賣第二級毒品罪；被告陳清廉所為，係犯修正前
    毒品危害防制條例第4條第2項之販賣第二級毒品罪；被告丙
    ○○轉讓海洛因予乙○○部分，另犯修正前毒品危害防制條
    例第8條第1項之轉讓第一級毒品罪；被告洪良錦提供處所供
    被告葉耿田分裝海洛因，並代被告葉耿田保管分裝完成之海
    洛因犯行，另犯刑法第30條、修正前毒品危害防制條例第4
    條第1項之幫助販賣第一級毒品罪；被告葉耿潭所為，係犯
    刑法第30條、修正後毒品危害防制條例第4條第1項之幫助販
    賣第一級毒品罪。
        起訴書雖認被告丙○○部分另涉有同條例第4條第2項
    之販賣第二級毒品罪；被告洪良錦、葉耿潭部分應依同條
    例第4條第1項之販賣第一級毒品罪論處。惟查：
    (1)被告丙○○所涉販賣安非他命部分即如附表2-1編號31所
      示之事實，其係同時將安非他命、海洛因交予購買毒品之
      鄭文福。為一行為觸犯二罪名，應依刑法第55條想像競合
      犯之規定從一重之販賣第一級毒品罪論處。起訴書認被告
      丙○○此部分另涉有販賣第一級毒品罪，尚有誤會，附此
      敘明。
    (2)被告洪良錦、葉耿潭前開所為僅係就被告葉耿田販賣海洛
      因犯行給予助力，僅為從事構成要件以外之行為，且非基
      於自己販賣第一級毒品之犯意，應僅論以幫助犯，起訴法
      條尚有未洽，應予變更。
          被告等人販賣、轉讓前後之持有第一、二級毒品之低
      度行為，應為販賣、轉讓之高度行為所吸收，不另論罪。
      又被告等人先後多次販賣海洛因、安非他命之行為，顯係
      以反覆為一定行為，為其業務（營業）之犯罪定型，在刑
      法評價上各個行為之獨立性薄弱，難以強行割裂，應係數
      個同種販賣毒品舉動之反覆施行，應包括予以評價為一集
      合犯，分別論以一販賣第一級毒品罪及販賣第二級毒品罪
      。原起訴書雖未載被告陳飛山如附表2-1編號2之犯行、被
      告戊○○如附表2-1編號37之犯行、被告甲○○如附表2-1
      編號38之犯行、被告葉耿田如附表2-1編號39之犯行及與
      被告戊○○、甲○○共犯前開如附表2-1編號37、38之犯
      行，惟本院既認被告等人之犯行係成立集合犯，則此部分
      自為原起訴效力所及，本院自得併予審酌，附此敘明。
          被告葉耿田與如附表2-1所示之被告間有犯意聯絡行
      為分擔，如附表2-1所示之被告與被告葉耿田及同欄行為
      人間有犯意聯絡行為分擔，應論以共同正犯。被告葉耿田
      如附表2-1編號15所示犯行，及被告葉耿田、丙○○、戊
      ○○如附表2-1編號31所示犯行，係以一行為觸犯販賣第
      一級毒品及販賣第二級毒品2罪名，為想像競合犯，應依
      刑法第55條規定，從一重之販賣第一級毒品罪論處。被告
      葉耿田、甲○○、戊○○所犯販賣第一級毒品罪及販賣第
      二級毒品罪；被告丙○○所犯販賣第一級毒品罪及轉讓第
      一級毒品罪；被告洪良錦所犯販賣第二級毒品罪及幫助販
      賣第一級毒品罪，犯意各別、構成要件不同，應分論併罰
      。
          被告葉耿田曾於民國96年間因違反商標法案件經本院
      判處有期徒刑3月確定，甫於96年12月13日易科罰金執行
      完畢；被告丙○○曾於94年間因恐嚇取財案件經本院判處
      有期徒刑2月確定，甫於95年5月26日執行完畢，翌日出監
      ；被告洪良錦曾於81年間因違反肅清煙毒條例案件經臺灣
      高等法院臺南分院判處應執行有期徒刑10年，甫於93年2
      月29日縮刑期滿執行完畢，翌日出監；被告陳清廉曾因違
      反肅清煙毒條例案件、強盜等案件分別經臺灣高等法院臺
      南分院判處有期徒刑3年2月及應執行有期徒刑11年確定，
      嗣經減刑，甫於96 年9月26日執行完畢出監；被告甲○○
      曾因詐欺案件經本院判處有期徒刑6月確定，嗣減為有期
      徒刑3月，甫於97年4月13日執行完畢，翌日出監；被告戊
      ○○曾因違反毒品危害防制條例案件經本院判處有期徒刑
      10月，甫於95年3月31日執行完畢，翌日出監，有卷附台
      灣台南地方法院檢察署刑案資料查註紀錄表及台灣高等法
      院被告全國前案紀錄表各6件在卷可憑。被告葉耿田、丙
      ○○、洪良錦、陳清廉、甲○○、戊○○等人於前開案件
      執行完畢後5年內故意再犯本件有期徒刑以上之罪，為累
      犯，應依各法加重其刑（轉讓海洛因及販賣安非他命法定
      刑有期徒刑及罰金部分應加重其刑，另販賣海洛因法定刑
      罰金刑部分亦應加重其刑。至於被告販賣安非他命、海洛
      因之法定刑為死刑、無期徒刑部分，則依法不得加重）。
          被告洪良錦、葉耿潭所為，係毒品危害防制條例第4
      條第1項之幫助犯，應依刑法第30條第2項規定減輕其刑。
          按所謂自白，乃被告對自己犯罪事實之全部或一部之
      供述之謂（93年度台上字第2870號判決參照）。被告葉耿
      田、甲○○、戊○○所犯販賣第一級毒品罪及販賣第二級
      毒品罪；被告陳飛山、丙○○、林順斌所犯販賣第一級毒
      品罪；被告洪良錦所犯販賣第二級毒品罪；被告葉耿潭所
      犯幫助販賣第一級毒品罪部分，渠等於偵查及審判中均自
      白犯罪，均應依修正後毒品危害防制條例第17 條第2項規
      定減輕其刑（被告洪良錦、葉耿潭部分依法遞減其刑）。
          另按刑法第59條規定，犯罪之情狀可憫恕者，得酌量
      減輕其刑，同法第57 條規定，科刑時應審酌一切情狀，
      為科刑重輕之標準，於裁判上酌減其刑時，應就犯罪一切
      情狀（包括刑法第57條所列舉之10款事項），予以全盤考
      量，審酌其犯罪有無可憫恕之事由，以為判斷。故適用第
      59條酌量減輕其刑時，並不排除第57條所列舉10款事由之
      審酌，惟其程度應達於確可憫恕，始可予以酌減（最高法
      院70年度第6次刑事庭會議決議參照）。本件被告甲○○
      、戊○○所犯販賣第一、二級毒品罪；被告陳飛山、丙○
      ○、林順斌所犯販賣第一級毒品罪；被告洪良錦所犯販賣
      第二級毒品罪；被告陳清廉所犯販賣第二級毒品罪及幫助
      販賣第一級毒品罪；其販賣對象、次數尚非甚多，情節亦
      非嚴重且僅係因其為共犯葉耿田之友人，而幫助被告葉耿
      田販毒或與被告葉耿田共同販毒，其等犯罪情節尚非重大
      ，如不論其情節輕重，遽處以販賣第一級毒品罪之法定本
      刑死刑、無期徒刑，或量處販賣第二級毒品罪之法定最低
      刑期有期徒刑7年，誠屬情輕法重，過於嚴苛，堪認其犯
      罪情狀尚堪憫恕，爰依刑法第59條之規定，就其所犯上開
      之罪均酌減其刑。至於被告葉耿田販賣第一、二級毒品犯
      行次數甚多，且其係其他共同被告之毒品來源，情節較重
      ；被告葉耿潭媒介被告葉耿田向上游藥頭販入大量海洛因
      ，幫助被告葉耿田販賣第一級毒品，情節亦重；被告丙○
      ○轉讓第一級毒品罪部分法定本刑較輕，均尚難認其程度
      應達於確可憫恕，科以最低度刑仍嫌過重，爰不依刑法第
      59條規定予以酌減。
          被告洪良錦、葉耿潭、甲○○、戊○○、陳飛山、丙
      ○○、林順斌均有二種以上刑之減輕，應遞減其刑。被告
      葉耿田、丙○○、洪良錦、陳清廉、甲○○、戊○○等人
      之刑有加重及減輕，應先加後減（被告洪良錦、甲○○、
      戊○○、丙○○部分，應先加重後遞減其刑）。
          爰審酌被告等人之品行，不以正途營利，明知安非他
      命、海洛因對人體之危害，竟幫助販賣，助長毒品泛濫，
      或為牟不法利益而販賣海洛因、安非他命予他人施用及轉
      讓海洛因予他人施用，使購買或受讓施用者導致精神障礙
      、性格異常，甚至造成生命危險之生理成癮性及心理依賴
      性，戕害國民身心健康，及其犯罪所得尚非甚多，劣，所
      生損害亦重，及被告犯罪後並無悔意，兼衡渠等之犯罪之
      動機、目的，暨其智識程度、家庭經濟狀況、犯罪後態度
      等一切情狀，分別量處如主文，並就被告葉耿田、丙○○
      、洪良錦、甲○○、戊○○等人部分定其應執行刑示懲。
五、扣案如附表3-1編號5、6所示之安非他命22包內所含之安非
    他命（合計驗後淨重15.199公克），及海洛因134包內所含
    之海洛因（合計淨重43.17公克）；如附表3-4編號1所示海
    洛因29包內所含之海洛因（合計淨重2.33公克）；如附表
    3-5編號1所示之安非他命6包內所含之安非他命，均應依毒
    品危害防制條例第18條第1項前段之規定沒收並銷燬之。
        扣案如附表3-1編號5、6所示之安非他命22包之外包裝
    袋11個、海洛因134包之外包裝袋134個，係共同正犯即被告
    葉耿田所有供包裝上開毒品以防潮溼或裸露俾供犯販賣毒品
    罪所用之物；如附表3-4編號1所示海洛因29包之外包裝袋29
    個及如附表3-4編號2吸管29小段（前開海洛因29包係塞入吸
    管中，故吸管29小段亦係海洛因29包外包裝之一部分），係
    共同正犯即被告葉耿田所有交予丙○○持有供包裝上開毒品
    以防潮溼或裸露俾供犯販賣毒品罪所用之物；如附表3-5編
    號1所示之安非他命6包之外包裝袋6個，係共同正犯即被告
    葉耿田所有交予被告甲○○持有供包裝上開毒品以防潮溼或
    裸露俾供犯販賣毒品罪所用之物；如附表3-1編號1、2、4所
    示之電子磅秤1台、藥舀1支、分裝袋1大包係共同正犯即被
    告葉耿田所有，業據被告葉耿田供明在卷（偵(一)卷1第31頁
    ），而被告葉耿田為警查獲時，適持有前開物品在被告洪良
    錦住處分裝毒品已如前述，則前開物品顯係供分裝毒品販賣
    毒品所用之物；如附表3-1編號3(1)、(2)手機2支（手機2支（
    分別含門號：0000000000、0000000000SIM卡）係共同正犯
    即被告葉耿田所有，業據被告葉耿田供明在卷（偵(一)卷1第
    31頁），而該2支手機係供聯絡販賣毒品所用，有卷附通聯
    譯文（警(一)卷第27頁）及被告葉耿田供述（偵(一)卷1第33頁
    ）可稽；如附表3-1編號3(3)、(4)手機2支（分別含門號：000
    0000 000、0000000000SIM卡）係共同正犯即被告洪良錦所
    有，業據被告洪良錦供明在卷（偵(一)卷1第188頁），而該2
    支手機係供聯絡販賣毒品所用，亦有卷附通聯譯文（偵(一)卷
    3第181頁、偵(一)卷4第38頁）可稽；如附表3-2所示手機（含
    門號：0000000000SIM卡）係被告葉耿潭所有，業據被告葉
    耿潭供明在卷（偵(一)卷1第118頁），其係供幫助被告葉耿田
    販入海洛因所用之物，有卷附通聯譯文（偵(一)卷2第126至
    165頁）可稽；如附表3-3所示手機（含門號0000000000號
    SIM卡）係共同正犯即被告陳清廉所有，業據被告陳清廉供
    明在卷（偵(一)卷2第279頁），其係供與被告葉耿田聯絡販賣
    安非他命所用之物，有卷附通聯譯文（偵(一)卷2第294頁）可
    稽。前開物品均應依毒品危害防制條例第19條第1項之規定
    沒收之，而前開物品既已扣案自無一部或全部不能沒收而追
    徵其價額情形，附此敘明。
        至於被告葉耿田為警查獲時，尚扣得吸食器1組係施用
    毒品所用之物，另有記帳紙1張亦據被告葉耿田供稱與販賣
    毒品無關，且亦無證據足認係供販毒所用之物，爰均不為沒
    收之諭知。再者，被告葉耿潭為警查獲時另扣得手機（含門
    號0000000000號SIM卡）1支，然並無證據足認該手機係供幫
    助販毒所用之物，爰亦不為沒收之諭知。又被告甲○○為警
    查獲時，另扣得玻璃球吸食器1個、記帳單2張，然玻璃吸食
    器1組係施用毒品所用之物，記帳單2張亦據被告甲○○供稱
    與販賣毒品無關，且亦無證據足認係供販毒所用之物，爰亦
    均不為沒收之諭知。
六、被告等人共同販賣海洛因及安非他命，其販賣毒品所得分別
    併計如附表4所示，應依毒品危害防制條例第19條第1項之規
    定，分別予以宣告沒收，如全部或一部不能沒收時，以其財
    產抵償之。另按毒品危害防制條例第19條第1項規定「犯第4
    條至第9條、第12條、第13條或第14條第1項、第2項之罪者
    ，其供犯罪所用或因犯罪所得之財物，均沒收之，如全部或
    一部不能沒收時，追徵其價額或以其財產抵償之」，係刑法
    第38條第1項第2款、第3款沒收之特別規定。於共同正犯，
    因其犯罪所得係合併計算，且於全部或一部不能沒收時以其
    財產抵償之，為避免執行時發生重複沒收、抵償之情形，故
    各共同正犯之間係採連帶沒收主義，於裁判時僅諭知連帶沒
    收，不得就全體共同正犯之總所得，對各該共同正犯分別重
    複諭知沒收（最高法院95年度台上字第6482號、97年度台上
    字第3745號判決參照）。本件為避免執行時發生重複沒收、
    抵償之情形，故就各共同正犯之間採連帶沒收，於裁判時僅
    諭知連帶沒收，附此敘明。
七、原起訴書附表二第24欄雖載被告葉耿田與被告甲○○尚有該
    次販賣海洛因予呂素貞之事實（即如附表2-4部分）。惟查
    ，原起訴書附表二第1欄與第24欄之時間地點相同，而依證
    人呂素貞證述（偵(一)卷3第234至235頁）及卷附通聯譯文（
    偵(一)卷3第226至227頁），證人呂素貞於97年9月24日購買毒
    品僅一次。且亦查無證人呂素貞於該日另有其他次購買毒品
    行為之任何證據。證人呂素貞於偵查中結證稱她對該次交易
    有印象，該次交易通聯譯文中她稱對方為哥哥，應該是她與
    「眼鏡」（即被告葉耿田）對話（偵(一)卷3第234至235頁）
    。再者，依卷附通聯譯文所示，該次販賣毒品之人交易聯絡
    所使用之0000000000行動電話有多人持用，並非被告甲○○
    所專用。從而，證人呂素貞於97年月24日應僅撥0000000000
    電話向葉耿田購買海洛因一次，並由不詳人在臺南市○○路
    亞特蘭大賓館將毒品交予證人呂素貞。原起訴書附表二第1
    欄與第24欄所載應係同一犯罪事實，且該次交易毒品者應係
    被告葉耿田，與被告甲○○無關。爰就被告甲○○此被訴部
    分不另為無罪之諭知。
八、公意旨另以被告葉耿田尚與被告洪良錦有如附表2-3編號1之
    共同販賣海洛因予「阿華」犯行；被告葉耿田另與被告陳清
    廉、陳飛山有如附表2-3編號2之共同販賣海洛因予謝偉健犯
    行，均涉有毒品危害防制條第4條第1項犯行。惟查：
（一）如附表2-3編號1部分
    1.本件檢察官認被告葉耿田與被告洪良錦有如附表2-3編號1
      之共同販賣海洛因予林珮螓友人「阿華」犯行，無非以卷
      附被告洪良錦與證人林珮螓於98年01月09日20時02分55秒
      之通聯譯文（偵(一)卷4第140頁）及被告洪良錦、證人林珮
      螓於警詢及偵查中之供述為其主要論據。
    2.訊之被告洪良錦堅決否認有如附表2-3編號1所示之犯行，
      辯稱：當時其實是林珮螓之父林秉榛打電話給他，但他並
      未交付毒品等語。經查：
      (1)被告洪良錦於警詢供稱「（問：警方現在提供你與林珮
        螓（警詢筆錄誤植為「林佩臻」）對話譯文(4)於98年0
        1月09日20時02分55秒由0000000000林佩臻A撥入000000
        0000洪良錦B:「B:要去那裡?A:我要去中華東路與崇德
        路那間全康藥局、B:我朋友是新咖要「女的」一張、A:
        你開車載我回家拿東西，你再拿給你朋友，不然我身上
        沒有、B:好」等請你解釋對話內容？答：）林珮螓是打
        電話給我，林珮螓是替他朋友購買的，林珮螓載她男性
        朋友來找我，我說拿一餐量(約新臺幣500元)的海洛因
        給林珮螓及她男性朋友施打，我沒有向她收錢。」（偵
        (三)卷第78頁）；於偵查中亦供稱「林珮螓（訊問筆錄亦
        誤植為「林佩臻」）跟我約說，他有一名朋友藥癮發作
        不舒服，他需要海洛因一張就是指一餐的份，一餐的份
        跟據每個人施用的狀況不一樣，所以我請林珮螓的朋友
        施用，因為林珮螓他知道路，就由她帶她的男性朋友來
        找我，我就請他約市價五百元的海洛因，給林珮螓的朋
        友。」（偵(三)卷第83頁）。
            證人林珮螓於警詢中供稱「（問：警方現在提供你
        與洪良錦對話譯文(4)於98年01 月09日20時02分55秒由
        0000000000林佩臻（警詢筆錄誤植為「林佩臻」）A撥
        入0000000000洪良錦B「要去那裡?A我要去中華東路與
        崇德路那間全康藥局B我朋友是新咖要「女的」一張A你
        開車載我回家拿東西,你再拿給你朋友，不然我身上沒
        有B好」等請你解釋對話內容?)我的男友人綽號「阿華
        」持我的電話打給洪良錦並向洪良錦購買毒品俗稱「女
        的」指海洛因,值1000元的毒品,我們先約臺南市○○○
        路與崇德路「全康藥局」見面,因為洪良錦沒車子,才由
        我用我的車子載我友人「阿華」至及洪良錦至洪良錦住
        處,由洪良錦將海洛因毒品交給我的朋友,而我有看到我
        朋友「阿華」有拿錢給洪良錦，但詳細金額我則不清楚
        。」（偵(一)卷4第138頁）；於偵查中亦證稱「是我的男
        友人綽號「阿華」持我的電話打給洪良錦，當時我人在
        一旁,他打電話向洪良錦購買毒品俗稱「女的1張」指海
        洛因,值1000元的毒品,我們先約台南市○○○路與崇德
        路「全康藥局」見面,因為洪良錦沒車子,才用我的車子
        載我友人「阿華」及洪良錦至洪良錦住處,我有見到洪
        良錦將海洛因毒品交給我的朋友,我也有看到我朋友「
        阿華」有拿錢給洪良錦。」（偵(一)卷4第144至145頁）
        。
      (2)卷附被告洪良錦與證人林珮螓於98年01月09日20時02分
        55秒之通聯譯文及被告洪良錦、證人林珮螓於警詢及偵
        查中之供述看似相符，惟如細加比對，可發現有下列矛
        盾之處：
        被告洪良錦於警詢供稱「林珮螓是打電話給我，林珮
          螓是替他朋友購買的」；於偵查中亦供稱「林珮螓跟
          我約說，他有一名朋友藥癮發作不舒服．．．」。亦
          即，該通電話之通話相對人應係被告洪良錦與證人林
          珮螓。然而，依卷附通聯譯文所示，警方於00000000
          00號電話持用人欄註記為「男藥腳」。亦即，與被告
          洪良錦通話之對象應為男性而非證人林珮螓，此與被
          告洪良錦於警詢及偵查中所述不符。
        依卷附通聯譯文所示，該與被告洪良錦通話之不詳男
          子一開始並未自我介紹即問被告洪良錦「要去那裡？
          」，當被告洪良錦回答「「我要去中華東路與崇德路
          那間全康藥局」，該不詳男子即稱「我朋友是新咖要
          『女的』一張」。此時被告洪良錦亦未詢明對方來歷
          即回答「你開車載我回家拿東西，你再拿給你朋友，
          不然我身上沒有」。顯見：a.被告洪良錦與該不詳男
          子甚為熟稔並有相當之信任關係存在；b.有毒品需求
          者為該不詳男子之友人，而非該不詳男子。如此一來
          ，被告洪良錦前開所述「林珮螓是打電話給我，林珮
          螓是替他朋友購買的」、「林珮螓跟我約說，他有一
          名朋友藥癮發作不舒服，他需要海洛因一張就是指一
          餐的份，一餐的份跟據每個人施用的狀況不一樣，所
          以我請林珮螓的朋友施用」等語，即與事實不符
        證人林珮螓於警詢中雖供稱是「我的男友人綽號「阿
          華」持我的電話打給洪良錦並向洪良錦購買毒品俗稱
          「女的」指海洛因」；於偵查中亦證稱「是我的男友
          人綽號「阿華」持我的電話打給洪良錦，當時我人在
          一旁,他打電話向洪良錦購買毒品俗稱「女的1張」指
          海洛因,值1000元的毒品」。然而，被告洪良錦卻始
          終未供及有「阿華」其人。被告洪良錦既與該不詳男
          子甚為熟稔且有毒品需求者為該不詳男子之友人，而
          非該不詳男子。苟有「阿華」其人，被告洪良錦應不
          致隻字未提「阿華」，只供稱是證人林珮螓與其聯絡
          ，且稱是證人林珮螓友人藥癮發作不舒服，需要海洛
          因。
      (3)依卷附通聯譯文所示，在被告洪良錦與前開於98年01月
        09日20時02分55秒與0000000000行動電話通話之前，另
        有一不詳女性以0000000000行動電話於同日晚上19時22
        分19秒與被告洪良錦通話。通話內容為「
        不詳女性：我看你拿張紙，你又在作軍師！
        洪良錦：你有看到我？
        不詳女性：對，我在米糕這裡。
        洪良錦：8點多你來我這裡一趟，們是不是很水（此句
                譯文似不完整）」（偵(一)卷4第140頁）。
        由此通聯譯文內容可知：a.該不詳女子係持0000000000
        行動電話與被告洪良錦通話。b.該不詳女子通話時有看
        到被告洪良錦，且人在被告洪良錦附近。c.該通電話時
        間距前開「阿華」通話時間約40分鐘。
      (4)依卷附警詢筆錄受詢問人欄記載，證人林珮螓所使用之
        行動電話門號之一為0000000000號（偵(一)卷4第137頁）
        ，即前開不詳女子所使用之門號。此警詢筆錄受詢問人
        欄記載只是單純記載個人資料並未涉犯罪事實，且證人
        林珮螓應訊前亦不可能知悉警方監聽譯文內容，故0000
        000000號行動電話門號係證人林珮螓所使用之行動電話
        門號應可認定。然而，苟0000000000號行動電話門號係
        證人林珮螓所使用之行動電話門號，則：
        何以證人林珮螓於98年1月9日19、20時許僅隔約40分
          鐘竟用0000000000及0000000000等2個不同門號與被
          告洪良錦聯絡？
        由前開通聯譯文內容觀之，使用0000000000及000000
          0000與被告洪良錦通話時均未說明自己是何人，被告
          洪良錦即與其對談。苟0000000000及0000000000等2
          個不同門號於98年1月9日案發當時均是由證人林珮螓
          持用，則當被告洪良錦接到同是證人林珮螓持用之電
          話，卻一為女音一為男音時，何以不有所遲疑？且販
          賣毒品為重罪，依常理販毒者應會以隱密方式為之以
          規避查緝，若無相當信任關係或確認購買者身分，冒
          然與不詳人交易，將極易使販毒行為曝光而遭拘捕。
          如該不詳男子確係借用證人林珮螓持用之0000000000
          電話向被告洪良錦購買毒品，何以被告洪良錦未先詢
          明其身分或由何人介紹？
        本件由前開、等不合理處及前開(2)所列卷附被告洪
        良錦與證人林珮螓於98年01月09日20時02分55秒之通聯
        譯文及被告洪良錦、證人林珮螓於警詢及偵查中供述矛
        盾之處綜合觀察，前開檢察官所提出之證據確有可疑之
        處，本院尚無法據此逕為被告洪良錦不利之認定。
      (5)證人林珮螓於本院證稱「（問：98年1月9日妳使用的手
        機號碼為幾號？答：）0000000000。」、「（問：這支
        手機是何人申請的？答：）我阿姨申請的，但是是我在
        用。」、「（問：妳除了這支手機以外，有無使用其他
        的手機門號？答：）沒有。」、「（問：妳是否知道
        0000000000這支手機號碼？答：）知道。」、「（問：
        這支手機號碼是由何人在使用？答：）我爸爸。」、「
        （問：妳有無一位叫做「阿華」的朋友？答：）沒有。
        」、「（問：（請審判長提示98年4月1日之偵訊筆錄）
        在檢察署與臺南縣警察局的筆錄，警察和檢察官有提示
        98年1月9日20時02分55秒，由0000000000林珮螓撥入
        0000000000洪良錦的通聯譯文，此內容是否妳與洪良錦
        的對話？答：）不是。」、「（問：據妳暸解，這是何
        人與洪良錦的對話？答：）其實這支手機不是我的，當
        初我到警察局看到這支手機，我知道是我爸爸的，我就
        想說我爸爸怎麼會牽扯到這個案子，我也不知道警察為
        何會說這支手機是我的，因為其實我真的不知道，這支
        手機也不是我在使用，我看到內容的時候，我說我沒有
        打，警察就說洪良錦就說妳有了，妳還說沒有，然後告
        訴我趕快寫一寫，配合一下，認了就沒事了，然後我就
        順著他們的意思這樣寫，我也不知道事情會這麼嚴重。
        」、「（問：妳在偵查庭也看過此通聯譯文的內容，妳
        是否知道誰使用這支電話跟洪良錦通過電話？答：）我
        知道這支手機號碼是我爸爸的。」、「（問：妳爸爸當
        初有無跟妳在一起？答：）沒有。」、「（問：妳當天
        有無到洪良錦的住處過？答：）沒有。」、「（問：假
        如沒有，為何妳在警詢及偵訊中都回答，妳當天有載一
        個叫做「阿華」的人到洪良錦的住處？答：）因為我知
        道那是我爸爸的手機，我那時候害怕我爸爸怎麼會牽扯
        到這個案子，我心裡有想要保護我爸爸的心態，就配合
        警察，隨便講了一個理由，說有一個叫做「阿華」的朋
        友借我的手機。」、「（問：妳既然沒有去洪良錦的住
        處，妳為何回答妳當天有載一個朋友到洪良錦的住處？
        答：）我本來說沒有，但是那時候警察跟我說洪良錦說
        有，我說沒有，因為我真的沒有去，警察就說洪良錦就
        已經認了，妳還說沒有，妳配合一點，筆錄趕快作一作
        就沒事了，就可以回去了，我就想說是不是筆錄趕快作
        完就沒事了，他們說對，跟我說洪良錦都說有了，妳還
        說沒有，我想說就順著他們，寫一寫就沒事了，趕快回
        家，我不知道事情會這麼嚴重。」、「（問：妳平常都
        用何電話號碼打給他（被告洪良錦）？答：）00000000
        00。」、「（問：0000000000這支電話號碼是誰申請的
        ？答：）是我爸爸在用的，誰申請的我不是很清楚，應
        該是我阿姨。」、「（問：那妳怎麼知道是妳爸爸在用
        ？答：）他是我爸爸，他的聯絡電話我知道。」、「（
        問：妳在本署檢察官具結訊問之下，說0000000000號碼
        是妳在使用的，為何這樣講？答：）因為當時我害怕我
        爸爸怎麼會牽扯到這個案子，我想保護我爸爸，我也不
        知道警察怎麼會說那支手機是我的，我就想說不要讓我
        爸爸曝光，就想說既然如此，我就說是我在用。」、「
        （問：妳在本署檢察官4月1日當天具結作證時，妳有說
        妳有一位綽號叫做「阿華」的男子，在1月9日有使用00
        00000000這支電話打給洪良錦購買毒品，這是否實在？
        答：）不實在。」、「（問：那妳為何這樣講？答：）
        因為檢察官說那支手機既然是我的，怎麼會有男孩子打
        電話，我不知道講誰，我就隨便講了一個人，就講了一
        個叫「阿華」的人。」、「（問：（提示）這裡有一通
        電話是98年1月9日19時22分19秒，有一個人用00000000
        00這支電話跟洪良錦聯絡，主要是一個女的打電話進去
        ，她說：「我看你拿張紙，你又在作軍師！」洪良錦就
        說：「你有看到我？」妳說：「對，我在米糕這裡」，
        這通電話是否妳打的？答：）對，是我打的。」、「（
        問：這通電話在講什麼事情？答：）因為我去買東西，
        看見他在一家藥局裡面，不知道跟藥劑師們在講什麼，
        有好幾個藥劑師圍著他，我看到他的時候我就想說他又
        在作軍師了，我想說他又在幫人家排命盤了，因為排命
        盤跟人家解說，大家都好像聽得很認真，四、五個人圍
        著他，我就打電話跟他說你又在作軍師，他說對，妳有
        看到我，我說我在外面買米糕。」、「（問：所以妳在
        警察局看到這通電話（0000000000）的譯文內容時，妳
        是否就懷疑妳爸爸跟這個案子有牽連？答：）我知道這
        支手機是我爸爸在用，後來我看到譯文之後，我心裡想
        說我爸爸怎麼會牽扯到這個案子，警察當時就說那支手
        機是我在用，我就想說怎麼會說是我在用，我也不敢告
        訴警察那支手機是我爸爸的。」（本院98年11月19日審
        判筆錄）。
           證人即林珮螓之父林秉榛於本院亦證稱「（問：98
        年1月9日你所使用的手機號碼為幾號？答：）我知道後
        面是017或013，很久沒用了。」、「（問：是否000000
        0000？答：）是。」、「（問：這支手機是用何人的名
        義去申請的？答：）是我一個叫做林麗琴的朋友申請的
        ，因為她有很多支手機，人家如果約她，有專案的話她
        就會幫忙用，這支電話我用很久了，用到最後變成因為
        有一支手機繳不出來，我連帶被鎖起來，結果手機都鎖
        住了，是因為這樣沒用的。」、「（問：（提示98年1
        月9日20時02分55秒之通聯譯文）裡面的「B」的電話是
        0000000000，與洪良錦在今年1月9日20時02分55秒通話
        的內容，括號裡面的男藥腳，當然這是錄音的人自己註
        記的，這個說話的是否是你？答：）是，這通電話是我
        打的。」、「（問：這通電話是在談何事？答：）那時
        我吃飽在那邊泡茶，我有一個朋友帶來的朋友突然打電
        話來，說他很痛苦，我剛吃飯吃飽，心情很好，和朋友
        在那邊泡茶，他突然打來說他很痛苦，要我幫他忙，我
        一時沒想那麼多，馬上就打電話問洪良錦，但是事後我
        想說我這麼平穩，安安順順的和老伴在一起，這種日子
        不過，沒事為何要管這件事情，我想了想後就打電話跟
        洪良錦說我不要了，如果有電話錄音的話，我記得我有
        打三通電話給洪良錦，我印象很深是因為那天我剛好要
        拿維骨力兩千元的費用過去給他，我也不知道那間康橋
        （音譯）在哪裡。」、「（問：你當天和洪良錦通電話
        時，你女兒林珮螓是否在你身邊？答：）沒有，應該沒
        有。」、「（問：你晚上有無去他住處跟他拿毒品？答
        ：）沒有。（本院98年11月19日審判筆錄）。
            綜合證人林珮螓、林秉榛2人於本院之證述其重點
        大致為：
        證人林珮螓持用之行動電話門號為0000000000號；證
          人林秉榛持用之行動電話門號為0000000000號。
        前開向被告洪良錦購買毒品之98年01月09日20時02分
          55秒通話係證人林秉榛所撥打，與證人林珮螓無關。
        證人林珮螓於警詢時看到前開通聯譯文內容時因怕
          牽連其父林秉榛，且警方已表明洪良錦說林珮螓有打
          電話（證人林珮螓：「警察就說洪良錦就說妳有了，
          妳還說沒有」），故杜撰有一個綽號「阿華」友人向
          證人林珮螓借手機打電話給被告洪良錦購毒。
        證人林秉榛與被告洪良錦通完電話後，即再以電話表
          示不要購毒，且未到被告洪良錦住處拿毒品。
        前開、、三點正好可以適切說明前開(4)、等
        2點不合理處及前開(2)、、所列3點卷附通聯譯文
        及被告洪良錦、證人林珮螓於警詢及偵查中供述矛盾之
        處。證人林珮螓、林秉榛2人於本院所為前開(5)、
        、之證述應較為可採。亦即，「阿華」應係證人林珮
        螓所杜撰之人物，被告洪良錦、證人林珮螓於警詢及偵
        查中之供述應與事實不符，不足採信。至於前開(5)部
        分，證人林秉榛稱被告洪良錦通完電話後，即再以電話
        表示不要購毒，且未到被告洪良錦住處拿毒品。此部分
        因檢察官提供之通聯譯文內容僅係節錄，而非全部之通
        聯譯文內容或通聯紀錄，故無從查證證人林秉榛稱被告
        洪良錦通完電話後，是否有以電話表示不要購毒，或有
        無到被告洪良錦住處拿毒品。此部分事實既無從查證，
        依無罪推定原則，自不得逕為被告洪良錦不利之認定。
        亦即，
    3.此外，並無其他證據足認被告葉耿田與被告洪良錦有如附
      表2-3編號1之共同販賣海洛因予「阿華」犯行，本件依現
      存證據逕行認定被告2人有前開犯罪之事實，顯未逾合理
      可疑之程度。從而，本件被告2人前開犯行即屬不能證明
      。因此部分與被告人前開有罪部分有實質上一罪之關係，
      爰不另為無罪之諭知。
（二）如附表2-3編號2部分
    1.本件檢察官認被告葉耿田另與被告陳清廉、陳飛山有如附
      表2-3編號2之共同販賣海洛因予謝偉健犯行，無非以卷附
      被告陳飛山與被告陳清廉間97年11月29日13時32分54秒之
      通聯譯文（偵(一)卷4第135頁）為其主要論據。惟依前開通
      聯譯文內容所示，係被告陳飛山以話通知被告陳清廉（綽
      號「細主」）「弄一個八一的量，1點5的糖，收124乘1.5
      的錢」，被告陳清廉則答稱「1個小白就是了」。依其通
      話內容觀之，固不無可能係要販賣毒品予「小白」（即謝
      偉健），然證人謝偉健於警詢及偵查中均未供稱有該筆毒
      品交易之事實。證人謝偉健於本院亦無法確認有如附表
      2-3 編號2所示之毒品交易之事實，其甚且證稱不認識販
      毒集團中綽號為「細主」之人，亦沒有跟「細主」接觸過
      （98 年12月10日審判筆錄）。參諸證人謝偉健於警詢及
      偵查中亦均未供稱有販賣毒品者有陳清廉或綽號為「細主
      」之人，證人謝偉健之證述應可採信。
    2.被告陳飛山於偵查中雖供稱「有這通（電話）沒錯,這通
      電話是葉耿田叫我打電話給陳清廉,是要叫陳清廉拿東,西
      給『小白』」、「『小白』是指拿毒品的人」、「（問：
      所以該通電話是葉耿田叫你打電話給陳清廉要他稀釋毒品
      ？答：）是」（偵(一)卷4第135頁）。惟在該次通話後之後
      續情形如何？究竟有無進行交易？則付諸闕如。是尚不據
      此即逕認有如附表2-3編號2所示之毒品交易事實。
    3.被告陳清廉於警詢中並未被詢及前開電話內容。嗣於偵查
      中則供稱該通電話「是葉耿田寄放毒品在我那邊，我是他
      的藥腳。所以我不會用，當時我並沒有幫他拿毒品給別人
      。」（偵(一)卷1第262頁）。至於同案被告葉耿田警詢及偵
      查中亦均未被詢及前開電話內容。嗣於本院則證稱「（問
      ：在通話譯文裡面，有一通你叫陳飛山打電話給陳清廉，
      叫他去橋（台語）東西？答：）沒有，我沒有叫陳飛山打
      給他（陳清廉）。」、「（問：還是你有打電話給陳清廉
      ，叫他拿東西給一個叫「小白」的人？答：）那通電話是
      我打給陳飛山的，他如何處理我就不知道了。」、「（問
      ：在你的印象中，你有無曾叫陳清廉送東西給一個叫做「
      小白」的人？答：）不曾，因為「小白」不認識陳清廉。
      」（本院98年11月19日審判筆錄）。亦即，本件由被告陳
      清廉、葉耿田之供述亦無從逕認有如附表2-3編號2所示之
      毒品交易事實存在。
    4.此外，並無其他證據足認被告葉耿田與被告陳清廉、陳飛
      山有如附表2-3 編號2之共同販賣海洛因予謝偉健犯行，
      本件依現存證據逕行認定被告3人有前開犯罪之事實，顯
      未逾合理可疑之程度。從而，本件被告3人前開犯行即屬
      不能證明，依法應就被告陳清廉共同販賣第一級毒品罪部
      分為無罪之諭知。至於被告葉耿田、陳飛山部分，因與前
      開有罪部分有實質上一罪之關係，爰不另為無罪之諭知。
九、起訴書另以被告陳飛山尚與被告葉耿田至臺北市向張明健販
    入大量之安非他命及海洛因，並分裝及保管安非他命及海洛
    因（起訴書第3頁），認被告陳飛山此部分另涉有毒品危害
    防制條例第4條第2項販賣第二級毒品罪。惟查：
    1.被告葉耿田於警詢及偵查供稱「．．．第3次於97年10月8
      日15時許我和陳飛山駕車北上在張明健住處樓下向陳福隆
      購買交易3錢重價值新台幣6萬元之海洛因毒品。」（偵(一)
      卷3第170頁、第165頁）、「（問：你是否跟陳飛山一起
      上台北買毒品(提示97年10月8日15點12分48秒譯文)?
      答：）有。其中一次有跟陳飛山一起去,應該就是這次」
      （偵(一)卷4第235頁），且有卷附通聯譯文（偵(一)卷1第141
      頁）可稽。被告陳飛山於警詢中亦供稱「據我所知是葉耿
      田去臺北找他大哥葉耿潭，二人在一起至藥頭(張明健)購
      買1級毒品海洛因回來的，所以他的1級毒品海洛因都是向
      張明健購買的。」（偵(一)卷1第234頁）。再者，如附表1
      所示被告葉耿田向張明健購入之毒品均為海洛因，並無安
      非他命，亦據被告葉耿田供明在卷（偵(一)卷3第170頁、偵
      (一)卷3第164至165頁）。亦即，被告陳飛山不可能與被告
      葉耿田至臺北市向張明健販入安非他命。
    2.至於被告葉耿田所販賣之安非他命來源，被告葉耿田於偵
      查中即供稱係向綽號「黑人」買的（偵(一)卷4第235頁），
      而本件並無任何證據足認被告陳飛山有與被告葉耿田向「
      黑人」販入安非他命。
    3.被告陳飛山於98年1月19日警詢中供稱「葉耿田至臺北拿
      毒品回來時，【我幫他分裝】」偵(一)卷1第228頁），其翌
      日於偵查中亦為相同之供述（偵(一)卷1第217頁）。然並未
      供稱其所分裝之毒品種類為何。況且「葉耿田至臺北拿毒
      品回來」應指向張明健販入海洛因，而非安非他命。
          再者，被告陳飛山於偵查中供稱「我與葉耿田都住在
      一起，他都將一、二級毒品分裝好後，會以吸管標示每一
      包價格，分裝都是他跟我，我比較少。」（偵(一)卷1第218
      頁）。被告陳飛山此供述雖指稱被告葉耿田有將一、二級
      毒品分裝好，但並未供稱其自己有分裝安非他命。況且，
      參諸卷附如附表2-1編號4證據欄通聯譯文（偵(一)卷1第222
      頁）所載「葉耿田以0000000000電話撥打陳飛山所持用之
      0000000000電話通知陳飛山「阿咪要4分1及武雄他們【你
      多做4塊8分1給他們】」內容，而蔡順傑（阿咪）於偵查
      中亦供稱其所購買之毒品為海洛因（偵(一)卷3第284頁）。
      顯見，被告陳飛山應僅參與海洛因之分裝。
    4.此外，並無其他證據足認被告陳飛山有參與共同販賣安非
      他命犯行。本件依現存證據逕行認定被告陳飛山有前開犯
      罪之事實，顯未逾合理可疑之程度。從而，本件被告陳飛
      山前開犯行即屬不能證明，此部分依法應為被告陳飛山為
      無罪之諭知。
丙、據上論斷，應依刑事訴訟法第299條第1項前段、第300條、
    第301條第1項，修正後毒品危害防制條例第4條第1項、第2
    項、第17條第2項、修正前毒品危害防制條例第4條第1項、
    第2項、毒品危害防制條例第8條第1項、、第18條第1項前段
    、第19條第1項，刑法第2條第1項、第11條前段、第28條、
    第55條、第30條、第59條、第47條第1項、第51條第5款，判
    決如主文。
本案經檢察官丁○○到庭執行職務。
中    華    民    國    99    年    2     月    5     日
                  刑事第三庭  審判長法  官  鄭文祺
                                    法  官  陳振謙
                                    法  官  劉秀君
以上正本證明與原本無異。
如不服本判決，應於收受本判決後10日內，向本院提出上訴書狀
，並應敘述具體理由。其未敘述上訴理由者，應於上訴期間屆滿
後20日內向本院補提理由書狀（均須按他造當事人之人數附繕本
）「切勿逕送上級法院」。
                                    書記官  張宜柔
中    華    民    國    99    年    2     月    5     日
附錄所犯法條：
毒品危害防制條例第4條第1項、第2項
製造、運輸、販賣第一級毒品者，處死刑或無期徒刑；處無期徒
刑者，得併科新臺幣1千萬元以下罰金。
製造、運輸、販賣第二級毒品者，處無期徒刑或7年以上有期徒
刑，得併科新臺幣7百萬元以下罰金。
毒品危害防制條例第8條第1項
轉讓第一級毒品者，處1年以上7年以下有期徒刑，得併科新臺幣
1百萬元以下罰金。
附表1
┌─┬────┬────┬────┬────┬─────┬────┐
│編│行為人  │購買對象│時間    │毒品種類│金額 (新台│地點    │
│號│        │        │        │        │幣）      │        │
├─┼────┼────┼────┼────┼─────┼────┤
│1 │葉耿田  │張明健  │97年10月│海洛因  │約60000元 │台北市  │
│  │        │        │2日     │        │          │        │
├─┼────┼────┼────┼────┼─────┼────┤
│2 │葉耿田  │張明健  │97年10月│海洛因  │約60000元 │台北市  │
│  │        │        │6日     │        │          │        │
├─┼────┼────┼────┼────┼─────┼────┤
│3 │葉耿田  │張明健  │97年10月│海洛英  │約60000元 │台北市  │
│  │陳飛山  │        │8日     │        │          │        │
├─┼────┼────┼────┼────┼─────┼────┤
│4 │葉耿田  │張明健  │97年10月│海洛因  │約60000元 │台北市  │
│  │        │        │10日    │        │          │        │
└─┴────┴────┴────┴────┴─────┴────┘
附表2-1（有罪部分）
┌─┬───┬────┬────┬────┬────┬──────┬───────┐
│編│行為人│販售對象│交易時間│毒品種類│金額（新│交易方式、地│證據          │
│號│      │        │        │        │台幣）  │點          │              │
├─┼───┼────┼────┼────┼────┼──────┼───────┤
│1 │葉耿田│呂素貞  │97年9月 │海洛因  │1000元  │呂素貞撥0987│1.呂素貞證述（│
│  │      │（文文）│24日下午│        │        │582346電話向│  偵(一)卷3第234│
│  │      │        │        │        │        │葉耿田購買海│  至235頁）； │
│  │      │        │        │        │        │洛因，並由不│2.通聯譯文（偵│
│  │      │        │        │        │        │詳人在臺南市│  (一)卷3第226至│
│  │      │        │        │        │        │成功路亞特蘭│  227頁）；   │
│  │      │        │        │        │        │大賓館將毒品│              │
│  │      │        │        │        │        │交予呂素貞。│              │
├─┼───┼────┼────┼────┼────┼──────┼───────┤
│2 │葉耿田│呂素貞  │97年11月│海洛因  │500元   │呂素貞撥0913│1.呂素貞證述（│
│  │陳飛山│（文文）│7日晚上 │        │        │464577電話向│  偵(一)卷3第235│
│  │      │        │        │        │        │葉耿田購買海│  頁）；      │
│  │      │        │        │        │        │洛因，並由陳│2.通聯譯文（偵│
│  │      │        │        │        │        │飛山在臺南市│  (一)卷3第228頁│
│  │      │        │        │        │        │西園路與民族│  ）；        │
│  │      │        │        │        │        │路路口附近小│3.陳飛山證述（│
│  │      │        │        │        │        │公園將毒品交│  偵(一)卷3第81 │
│  │      │        │        │        │        │予呂素貞。  │  頁）；      │
├─┼───┼────┼────┼────┼────┼──────┼───────┤
│3 │葉耿田│呂素貞  │97年11月│安非他命│3500元  │呂素貞撥0913│1.呂素貞證述（│
│  │      │（文文）│8日凌晨 │        │        │464577電話向│  偵(一)卷3第235│
│  │      │        │        │        │        │葉耿田購買安│  至236頁）； │
│  │      │        │        │        │        │非他命，並由│2.通聯譯文（偵│
│  │      │        │        │        │        │不詳人在臺南│  (一)卷3第228至│
│  │      │        │        │        │        │市○○路沙卡│  229頁）；   │
│  │      │        │        │        │        │里巴異人館附│              │
│  │      │        │        │        │        │近將毒品交予│              │
│  │      │        │        │        │        │呂素貞。    │              │
│  │      │        │        │        │        │            │              │
├─┼───┼────┼────┼────┼────┼──────┼───────┤
│4 │葉耿田│蔡順傑  │97年10月│海洛因  │7500元  │蔡順傑向葉耿│1.蔡順傑證述（│
│  │陳飛山│（阿咪）│4日凌晨 │        │        │田購買海洛因│  偵(一)卷3第284│
│  │      │        │        │        │        │，並由葉耿田│  頁）；      │
│  │      │        │        │        │        │以0000000000│2.通聯譯文（偵│
│  │      │        │        │        │        │電話撥打陳飛│  (一)卷3第76頁 │
│  │      │        │        │        │        │山所持用之  │  ）；        │
│  │      │        │        │        │        │0000000000電│3.陳飛山證述（│
│  │      │        │        │        │        │話通知陳飛山│  偵(一)卷3第80 │
│  │      │        │        │        │        │將毒品交予蔡│  至81頁）；  │
│  │      │        │        │        │        │順傑。      │              │
├─┼───┼────┼────┼────┼────┼──────┼───────┤
│5 │陳飛山│謝偉建  │97年10月│海洛因  │4000元  │謝偉建撥打09│1.謝偉建證述（│
│  │      │（小白）│6日下午 │        │        │00000000電話│  偵(一)卷4第90 │
│  │      │        │        │        │        │向陳飛山購買│  頁）；      │
│  │      │        │        │        │        │海洛因，並由│2.通聯譯文（偵│
│  │      │        │        │        │        │陳飛山臺南市│  (一)卷4第87頁 │
│  │      │        │        │        │        │永華三街陳飛│  ）；        │
│  │      │        │        │        │        │山住處附近將│3.陳飛山證述（│
│  │      │        │        │        │        │毒品交予謝偉│  偵(一)卷3第81 │
│  │      │        │        │        │        │建。        │  至82頁）；  │
├─┼───┼────┼────┼────┼────┼──────┼───────┤
│6 │葉耿田│蔡順傑  │97年10月│海洛因  │7500元  │蔡順傑向葉耿│1.蔡順傑證述（│
│  │陳飛山│（阿咪）│6日下午 │        │        │田購買海洛因│  偵(一)卷3第284│
│  │      │        │        │        │        │，並由葉耿田│  頁）；      │
│  │      │        │        │        │        │以0000000000│2.通聯譯文（偵│
│  │      │        │        │        │        │電話撥打陳飛│  (一)卷3第77頁 │
│  │      │        │        │        │        │山所持用之  │  ）；        │
│  │      │        │        │        │        │0000000000電│3.陳飛山證述（│
│  │      │        │        │        │        │話通知陳飛山│  偵(一)卷3第81 │
│  │      │        │        │        │        │將毒品交予蔡│  頁）；      │
│  │      │        │        │        │        │順傑。      │              │
├─┼───┼────┼────┼────┼────┼──────┼───────┤
│7 │葉耿田│蔡順傑  │97年11月│海洛因  │4000元  │蔡順傑撥電話│1.蔡順傑證述（│
│  │      │（阿咪）│10 日中 │        │        │向葉耿田購買│  偵(一)卷3第64 │
│  │      │        │午      │        │        │海洛因，並由│  頁）；      │
│  │      │        │        │        │        │葉耿田在臺南│              │
│  │      │        │        │        │        │市○○街○段 │              │
│  │      │        │        │        │        │32號將毒品交│              │
│  │      │        │        │        │        │予蔡順傑。  │              │
├─┼───┼────┼────┼────┼────┼──────┼───────┤
│8 │葉耿田│陳泰盛  │98年1月 │海洛因  │2000元  │陳泰盛撥打  │1.陳泰盛證述（│
│  │      │        │18日上午│        │        │0000000000電│  偵(一)卷2第385│
│  │      │        │        │        │        │話向葉耿田購│  頁）；      │
│  │      │        │        │        │        │買海洛因，並│              │
│  │      │        │        │        │        │由不詳人在  │              │
│  │      │        │        │        │        │臺南市○○路│              │
│  │      │        │        │        │        │與和緯路附近│              │
│  │      │        │        │        │        │將毒品交予陳│              │
│  │      │        │        │        │        │泰盛。      │              │
├─┼───┼────┼────┼────┼────┼──────┼───────┤
│9 │葉耿田│陳清廉  │97年7、8│海洛因  │2000元  │陳清廉向葉耿│1.陳清廉證述（│
│  │      │        │月間某日│        │        │田購買海洛因│  偵(一)卷2第263│
│  │      │        │        │        │        │，並由葉耿田│  頁）；      │
│  │      │        │        │        │        │在臺南市文賢│              │
│  │      │        │        │        │        │路中油加油站│              │
│  │      │        │        │        │        │前將毒品交予│              │
│  │      │        │        │        │        │陳清廉。    │              │
├─┼───┼────┼────┼────┼────┼──────┼───────┤
│10│葉耿田│陳清廉  │98年1月9│海洛因  │2000元  │陳清廉向葉耿│1.陳清廉證述（│
│  │      │        │日      │        │        │田購買海洛因│  偵(一)卷2第263│
│  │      │        │        │        │        │，並由葉耿田│  頁）；      │
│  │      │        │        │        │        │在不詳地點將│              │
│  │      │        │        │        │        │毒品交予陳清│              │
│  │      │        │        │        │        │廉。        │              │
├─┼───┼────┼────┼────┼────┼──────┼───────┤
│11│苑志浩│呂素貞  │97年10月│海洛因  │500元   │呂素貞向苑志│1.呂素貞證述（│
│  │      │        │28日    │        │        │浩購買海洛因│  偵(一)卷3第232│
│  │      │        │        │        │        │，並由綽號「│  至233頁）； │
│  │      │        │        │        │        │落腳」之人在│2.通聯譯文（偵│
│  │      │        │        │        │        │臺南市○○路│  (一)卷3第221頁│
│  │      │        │        │        │        │與忠義路口將│  ）；        │
│  │      │        │        │        │        │毒品交予呂素│3.苑志浩供述（│
│  │      │        │        │        │        │貞。        │  偵(三)卷第36至│
│  │      │        │        │        │        │            │  37頁、第88至│
│  │      │        │        │        │        │            │  89頁）；    │
├─┼───┼────┼────┼────┼────┼──────┼───────┤
│12│苑志浩│呂素貞  │97年11月│海洛因  │1000元  │呂素貞打0955│1.呂素貞證述（│
│  │      │        │1日晚上 │        │        │469073電話向│  偵(一)卷3第233│
│  │      │        │        │        │        │苑志浩購買海│  頁）；      │
│  │      │        │        │        │        │洛因，並至臺│2.通聯譯文（偵│
│  │      │        │        │        │        │南縣永康市華│  (一)卷3第220頁│
│  │      │        │        │        │        │南飯店，由苑│  ）；        │
│  │      │        │        │        │        │志浩交付毒品│3.苑志浩供述（│
│  │      │        │        │        │        │。          │  偵(三)卷第91至│
│  │      │        │        │        │        │            │  92頁）；    │
│  │      │        │        │        │        │            │              │
├─┼───┼────┼────┼────┼────┼──────┼───────┤
│13│許佳鳳│王守平  │97年11月│安非他命│4000元  │王守平打0955│1.王守平證述（│
│  │      │        │9日下午 │        │        │469073電話向│  偵(一)卷4第65 │
│  │      │        │        │        │        │許佳鳳購買安│  至66頁）；  │
│  │      │        │        │        │        │非他命，並由│2.通聯譯文（偵│
│  │      │        │        │        │        │許佳鳳在臺南│  (一)卷4第63頁 │
│  │      │        │        │        │        │市○○路與文│  ）；        │
│  │      │        │        │        │        │賢路路口華都│              │
│  │      │        │        │        │        │精英飯店附近│              │
│  │      │        │        │        │        │將毒品交付王│              │
│  │      │        │        │        │        │守平。      │              │
│  │      │        │        │        │        │            │              │
├─┼───┼────┼────┼────┼────┼──────┼───────┤
│14│苑志浩│許居財  │97年10月│安非他命│2500元  │許居財打0955│1.許居財證述（│
│  │      │（小才）│31日    │        │（500元3│469073電話向│  偵(一)卷3第320│
│  │      │        │        │        │包，1000│苑志浩購買安│  頁、第326至 │
│  │      │        │        │        │元1包） │非他命，並由│  327頁）；   │
│  │      │        │        │        │        │苑志浩在臺南│2.通聯譯文（偵│
│  │      │        │        │        │        │市○○路與赤│  (三)卷第57頁）│
│  │      │        │        │        │        │崁街附近將毒│  ；          │
│  │      │        │        │        │        │品交付許居財│              │
│  │      │        │        │        │        │。          │              │
├─┼───┼────┼────┼────┼────┼──────┼───────┤
│15│葉耿田│吳承憲  │97年11月│海洛因及│1400元（│吳承憲向葉耿│1.吳承憲證述（│
│  │苑志浩│（阿賢）│2日晚上 │安非他命│海洛因  │田購買海洛因│  偵(一)卷3第249│
│  │許佳鳳│        │        │        │1000元、│1000元、安非│  頁）；      │
│  │      │        │        │        │安非他命│他命500元， │2.通聯譯文（偵│
│  │      │        │        │        │500元， │並由葉耿田以│  (一)卷4第22頁 │
│  │      │        │        │        │共1500元│0000000000電│  ）；        │
│  │      │        │        │        │，但只付│話撥打許佳鳳│3.許佳鳳證述（│
│  │      │        │        │        │1400元）│所持用之0917│  偵(一)卷4第28 │
│  │      │        │        │        │        │943498電話通│  至29頁）；  │
│  │      │        │        │        │        │知許佳鳳交付│              │
│  │      │        │        │        │        │毒品，再由苑│              │
│  │      │        │        │        │        │志浩、許佳鳳│              │
│  │      │        │        │        │        │在臺南市開元│              │
│  │      │        │        │        │        │路湯姆熊遊樂│              │
│  │      │        │        │        │        │場附近將毒品│              │
│  │      │        │        │        │        │交付吳承憲。│              │
├─┼───┼────┼────┼────┼────┼──────┼───────┤
│16│苑志浩│吳承憲  │97年11月│海洛因  │1000元  │吳承憲撥打  │1.吳承憲證述（│
│  │      │        │10日下午│        │        │0000000000電│  偵(一)卷3第248│
│  │      │        │        │        │        │話向苑志浩購│  至249頁）； │
│  │      │        │        │        │        │買海洛因，並│2.通聯譯文（偵│
│  │      │        │        │        │        │由苑志浩在臺│  (一)卷3第247頁│
│  │      │        │        │        │        │南市○○路湯│  ）；        │
│  │      │        │        │        │        │姆熊遊樂場附│3.許佳鳳證述（│
│  │      │        │        │        │        │近將毒品交付│  偵(一)卷4第32 │
│  │      │        │        │        │        │吳承憲。    │  頁）；      │
├─┼───┼────┼────┼────┼────┼──────┼───────┤
│17│苑志浩│呂素貞  │97年11月│海洛因  │500元   │呂素貞打0955│1.呂素貞證述（│
│  │許佳鳳│（文文）│9日下午 │        │        │469073電話向│  偵(一)卷3第236│
│  │      │        │        │        │        │苑志浩購買海│  至237頁）； │
│  │      │        │        │        │        │洛因，並由許│2.通聯譯文（偵│
│  │      │        │        │        │        │佳鳳在臺南市│  (一)卷3第231頁│
│  │      │        │        │        │        │成功路亞特蘭│  ）；        │
│  │      │        │        │        │        │大賓館與海安│              │
│  │      │        │        │        │        │路金門處將毒│              │
│  │      │        │        │        │        │品交付呂素貞│              │
│  │      │        │        │        │        │。          │              │
├─┼───┼────┼────┼────┼────┼──────┼───────┤
│18│戊○○│呂素貞  │97年9月 │海洛因  │1000元  │呂素貞撥0987│1.呂素貞證述（│
│  │      │        │21日下午│        │        │582346電話向│  偵(一)卷3第233│
│  │      │        │        │        │        │戊○○購買海│  至234頁）； │
│  │      │        │        │        │        │洛因，並由鄭│2.通聯譯文（偵│
│  │      │        │        │        │        │尊宇在臺南市│  (一)卷3第222頁│
│  │      │        │        │        │        │成功路亞特蘭│  ）；        │
│  │      │        │        │        │        │大賓館將毒品│3.戊○○證述（│
│  │      │        │        │        │        │交予呂素貞。│  偵(一)卷3第124│
│  │      │        │        │        │        │            │  至125頁）； │
├─┼───┼────┼────┼────┼────┼──────┼───────┤
│19│戊○○│呂素貞  │97年9月 │海洛因  │1000元  │呂素貞撥0987│1.呂素貞證述（│
│  │      │        │21日晚上│        │        │582346電話向│  偵(一)卷3第234│
│  │      │        │        │        │        │戊○○購買海│  頁）；      │
│  │      │        │        │        │        │洛因，並由鄭│2.通聯譯文（偵│
│  │      │        │        │        │        │尊宇在臺南市│  (一)卷3第223頁│
│  │      │        │        │        │        │成功路清海賓│  ）；        │
│  │      │        │        │        │        │館將毒品交予│3.戊○○證述（│
│  │      │        │        │        │        │呂素貞。    │  偵(一)卷3第125│
│  │      │        │        │        │        │            │  頁）；      │
├─┼───┼────┼────┼────┼────┼──────┼───────┤
│20│戊○○│蔡順傑  │97年8月 │海洛因  │4000元  │蔡順傑撥0987│1.蔡順傑證述（│
│  │      │        │29日晚上│        │        │582346電話向│  偵(一)卷3第283│
│  │      │        │        │        │        │戊○○購買海│  頁）；      │
│  │      │        │        │        │        │洛因，並由鄭│2.通聯譯文（偵│
│  │      │        │        │        │        │尊宇在蔡順傑│  (一)卷3第119頁│
│  │      │        │        │        │        │住處將毒品交│  ）；        │
│  │      │        │        │        │        │予蔡順傑。  │3.戊○○證述（│
│  │      │        │        │        │        │            │  偵(一)卷3第125│
│  │      │        │        │        │        │            │  頁）；      │
├─┼───┼────┼────┼────┼────┼──────┼───────┤
│21│戊○○│朱國榮  │97年9月 │海洛因  │500元   │鄭羽涵之男友│1.鄭羽涵證述（│
│  │      │        │21日晚上│        │        │朱國榮以鄭羽│  偵(一)卷4第206│
│  │      │        │        │        │        │涵之00000000│  頁）；      │
│  │      │        │        │        │        │49號行動電話│2.通聯譯文（偵│
│  │      │        │        │        │        │撥打戊○○持│  (一)卷3第121頁│
│  │      │        │        │        │        │用之00000000│  ）；        │
│  │      │        │        │        │        │46電話向鄭尊│3.戊○○證述（│
│  │      │        │        │        │        │宇購買海洛因│  偵(一)卷3第125│
│  │      │        │        │        │        │，並由戊○○│  頁）；      │
│  │      │        │        │        │        │在臺南市華爾│              │
│  │      │        │        │        │        │滋舞廳附近將│              │
│  │      │        │        │        │        │毒品交予    │              │
│  │      │        │        │        │        │朱國榮。    │              │
├─┼───┼────┼────┼────┼────┼──────┼───────┤
│22│戊○○│朱國榮  │97年9月 │海洛因  │500元   │鄭羽涵之男友│1.鄭羽涵證述（│
│  │      │        │24日下午│        │        │朱國榮以鄭羽│  偵(一)卷4第206│
│  │      │        │        │        │        │涵之00000000│  頁）；      │
│  │      │        │        │        │        │49號行動電話│2.通聯譯文（偵│
│  │      │        │        │        │        │撥打戊○○持│  (一)卷3第122頁│
│  │      │        │        │        │        │用之00000000│  ）；        │
│  │      │        │        │        │        │46電話向鄭尊│3.戊○○證述（│
│  │      │        │        │        │        │宇購買海洛因│  偵(一)卷3第126│
│  │      │        │        │        │        │，並由戊○○│  ）；        │
│  │      │        │        │        │        │在臺南市沙卡│              │
│  │      │        │        │        │        │里巴後門教會│              │
│  │      │        │        │        │        │附近將毒品交│              │
│  │      │        │        │        │        │予朱國榮。  │              │
├─┼───┼────┼────┼────┼────┼──────┼───────┤
│23│甲○○│呂素貞  │97年9月 │海洛因  │1000元  │呂素貞撥0987│1.呂素貞證述（│
│  │      │        │22日下午│        │        │582346電話向│  偵(一)卷3第234│
│  │      │        │        │        │        │甲○○購買海│  頁）；      │
│  │      │        │        │        │        │洛因，並由呂│2.通聯譯文（偵│
│  │      │        │        │        │        │國光或綽號「│  (一)卷3第224至│
│  │      │        │        │        │        │枴仔」之人在│  225頁）；   │
│  │      │        │        │        │        │臺南市○○路│3.甲○○證述（│
│  │      │        │        │        │        │與民族路路口│  偵(一)卷3第94 │
│  │      │        │        │        │        │附近小公園將│  至95頁）；  │
│  │      │        │        │        │        │毒品交予呂素│              │
│  │      │        │        │        │        │貞。        │              │
├─┼───┼────┼────┼────┼────┼──────┼───────┤
│24│葉耿田│呂素貞  │97年11月│海洛因  │500元   │呂素貞以電話│1.呂素貞證述（│
│  │甲○○│        │間      │        │        │向葉耿田購買│  偵(一)卷4第152│
│  │      │        │        │        │        │海洛因，並由│  頁）；      │
│  │      │        │        │        │        │甲○○在臺南│              │
│  │      │        │        │        │        │市○○路靠近│              │
│  │      │        │        │        │        │康樂街附近將│              │
│  │      │        │        │        │        │毒品交予呂素│              │
│  │      │        │        │        │        │貞。        │              │
├─┼───┼────┼────┼────┼────┼──────┼───────┤
│25│甲○○│陳益明  │97年9月 │安非他命│500元   │陳益明撥打  │1.甲○○供述（│
│  │戊○○│        │22日晚上│        │        │0000000000電│  偵(一)卷3第95 │
│  │      │        │        │        │        │話向甲○○購│  頁）；      │
│  │      │        │        │        │        │買安非他命，│2.通聯譯文（偵│
│  │      │        │        │        │        │並由戊○○在│  (一)卷3第91頁 │
│  │      │        │        │        │        │臺南市○○路│  ）；        │
│  │      │        │        │        │        │太子加油站將│              │
│  │      │        │        │        │        │毒品交予陳  │              │
│  │      │        │        │        │        │益明。      │              │
├─┼───┼────┼────┼────┼────┼──────┼───────┤
│26│甲○○│陳益明  │97年9月 │安非他命│500元   │陳益明撥打  │1.甲○○供述（│
│  │戊○○│        │24日晚上│        │        │0000000000電│  偵(一)卷3第95 │
│  │      │        │        │        │        │話向甲○○購│  至96頁）；  │
│  │      │        │        │        │        │買安非他命，│2.通聯譯文（偵│
│  │      │        │        │        │        │並由戊○○在│  (一)卷3第92頁 │
│  │      │        │        │        │        │臺南市○○路│  ）；        │
│  │      │        │        │        │        │桃山日本料理│              │
│  │      │        │        │        │        │店旁將毒品交│              │
│  │      │        │        │        │        │予陳益明。  │              │
├─┼───┼────┼────┼────┼────┼──────┼───────┤
│27│葉耿田│蔡順傑  │97年9月 │海洛因  │4000元  │蔡順傑向葉耿│1.蔡順傑證述（│
│  │甲○○│        │間      │        │        │田購買海洛因│  偵(一)卷4第171│
│  │      │        │        │        │        │，並由葉耿田│  頁）；      │
│  │      │        │        │        │        │通知甲○○將│              │
│  │      │        │        │        │        │毒品交予蔡順│              │
│  │      │        │        │        │        │傑。        │              │
├─┼───┼────┼────┼────┼────┼──────┼───────┤
│28│丙○○│吳念恩  │97年9月3│海洛因  │1000元  │吳念恩撥打  │1.吳念恩證述（│
│  │      │（祖兒）│日上午  │        │        │0000000000電│  偵(一)卷3第267│
│  │      │        │        │        │        │話向不詳人購│  頁背面至268 │
│  │      │        │        │        │        │買海洛因，並│  頁）；      │
│  │      │        │        │        │        │由丙○○在臺│2.通聯譯文（偵│
│  │      │        │        │        │        │南市○○路與│  (一)卷3第105頁│
│  │      │        │        │        │        │康樂街路口附│  ）；        │
│  │      │        │        │        │        │近將毒品交予│3.丙○○證述（│
│  │      │        │        │        │        │吳念恩。    │  偵(一)卷3第108│
│  │      │        │        │        │        │            │  頁）；      │
├─┼───┼────┼────┼────┼────┼──────┼───────┤
│29│丙○○│吳念恩  │97年10月│海洛因  │1000元  │吳念恩撥打  │1.吳念恩證述（│
│  │      │        │4日上午 │        │        │0000000000電│  偵(一)卷3第268│
│  │      │        │        │        │        │話向不詳人購│  頁）；      │
│  │      │        │        │        │        │買海洛因，並│2.通聯譯文（偵│
│  │      │        │        │        │        │由丙○○在臺│  (一)卷3第106頁│
│  │      │        │        │        │        │南市○○路與│  ）；        │
│  │      │        │        │        │        │康樂街路口便│3.丙○○證述（│
│  │      │        │        │        │        │利商店附近將│  偵(一)卷3第108│
│  │      │        │        │        │        │毒品交予吳念│  至109頁）； │
│  │      │        │        │        │        │恩。        │              │
├─┼───┼────┼────┼────┼────┼──────┼───────┤
│30│甲○○│鄭文福  │97年8月 │海洛因  │1000元  │鄭文福打0955│1.鄭文福證述（│
│  │丙○○│（福哥）│28日下午│        │        │469073號電話│  偵(一)卷4第197│
│  │      │        │        │        │        │向甲○○購買│  頁）；      │
│  │      │        │        │        │        │海洛因，並由│2.通聯譯文（偵│
│  │      │        │        │        │        │丙○○在臺南│  (一)卷4第194頁│
│  │      │        │        │        │        │市○○路市立│  ）；        │
│  │      │        │        │        │        │醫院對面超商│3.甲○○供述（│
│  │      │        │        │        │        │將毒品交予鄭│  偵(一)卷4第193│
│  │      │        │        │        │        │文福。      │  頁）；      │
├─┼───┼────┼────┼────┼────┼──────┼───────┤
│31│丙○○│鄭文福  │97年9月 │海洛因  │8500元  │鄭文福打0987│1.鄭文福證述（│
│  │戊○○│        │22日下午│安非他命│（海洛因│582346號電話│  偵(一)卷4第105│
│  │      │        │        │        │1包2000 │向戊○○購買│  頁）；      │
│  │      │        │        │        │元、安非│海洛因1包、 │2.通聯譯文（偵│
│  │      │        │        │        │他命2包 │安非他命2包 │  (一)卷4第101頁│
│  │      │        │        │        │共7000元│，並由丙○○│  ）；        │
│  │      │        │        │        │，但只付│在臺南市西門│3.丙○○證述（│
│  │      │        │        │        │8500元）│路小北百貨附│  偵(一)卷3第107│
│  │      │        │        │        │        │近運動休閒用│  頁）；      │
│  │      │        │        │        │        │品社前將毒品│              │
│  │      │        │        │        │        │交予鄭文福。│              │
├─┼───┼────┼────┼────┼────┼──────┼───────┤
│32│葉耿田│鄭文福  │97年9月 │海洛因  │2000元  │鄭文福打0987│1.鄭文福證述（│
│  │丙○○│        │24日下午│        │        │582346號電話│  偵(一)卷4第105│
│  │      │        │        │        │        │向葉耿田購買│  頁）；      │
│  │      │        │        │        │        │海洛因，並由│2.通聯譯文（偵│
│  │      │        │        │        │        │丙○○在臺南│  (一)卷4第102頁│
│  │      │        │        │        │        │市○○路四海│  ）；        │
│  │      │        │        │        │        │鍋貼店將毒品│3.丙○○證述（│
│  │      │        │        │        │        │交予鄭文福。│  偵(一)卷3第108│
│  │      │        │        │        │        │            │  頁）；      │
├─┼───┼────┼────┼────┼────┼──────┼───────┤
│33│葉耿田│綽號阿草│97年12月│海洛因  │不詳    │綽號阿草之藥│1.林順斌供述（│
│  │苑志浩│之藥腳  │10日晚上│        │        │腳向葉耿田購│  警(一)卷第10頁│
│  │林順斌│        │        │        │        │買海洛因，並│  、偵(二)卷第47│
│  │      │        │        │        │        │由葉耿田以  │  頁）；      │
│  │      │        │        │        │        │0000000000電│2.通聯譯文（警│
│  │      │        │        │        │        │話撥打苑志浩│  卷第27頁）；│
│  │      │        │        │        │        │所持用之0955│              │
│  │      │        │        │        │        │776948行動電│              │
│  │      │        │        │        │        │話通知苑志浩│              │
│  │      │        │        │        │        │轉告林順斌，│              │
│  │      │        │        │        │        │由林順斌在臺│              │
│  │      │        │        │        │        │南市○○路教│              │
│  │      │        │        │        │        │堂附近將毒品│              │
│  │      │        │        │        │        │交予阿草。  │              │
├─┼───┼────┼────┼────┼────┼──────┼───────┤
│34│林順斌│朱國榮  │97年11月│海洛因  │500元   │鄭羽涵之男友│1.鄭羽涵證述（│
│  │      │        │間某日  │        │        │朱國榮以電話│  偵(一)卷4第204│
│  │      │        │        │        │        │向不詳人購買│  頁、偵(一)卷3 │
│  │      │        │        │        │        │海洛因，並由│  第317頁）； │
│  │      │        │        │        │        │林順斌在臺南│              │
│  │      │        │        │        │        │市○○路附近│              │
│  │      │        │        │        │        │將毒品交予朱│              │
│  │      │        │        │        │        │國榮。      │              │
├─┼───┼────┼────┼────┼────┼──────┼───────┤
│35│葉耿田│卓文隆  │97年10月│安非他命│6000元  │卓文隆向葉耿│1.卓文隆證述（│
│  │洪良錦│（黑仔）│23日晚上│        │        │田購買安非他│  偵(一)卷4第42 │
│  │      │        │        │        │        │命，並由葉耿│  頁）；      │
│  │      │        │        │        │        │田以00000000│2.通聯譯文（偵│
│  │      │        │        │        │        │77電話撥打洪│  (一)卷4第38頁 │
│  │      │        │        │        │        │良錦所持用之│  ）；        │
│  │      │        │        │        │        │0000000000電│3.洪良錦證述（│
│  │      │        │        │        │        │話通知洪良錦│  偵(三)卷第82頁│
│  │      │        │        │        │        │將毒品交予卓│  ）；        │
│  │      │        │        │        │        │文隆。      │              │
├─┼───┼────┼────┼────┼────┼──────┼───────┤
│36│葉耿田│謝竹山  │97年11月│安非他命│2000元  │謝竹山委請劉│1.謝竹山證述（│
│  │陳清廉│        │4日     │        │        │育鈴（婷婷）│  偵(一)卷4第176│
│  │      │        │        │        │        │向葉耿田購買│  頁、本院98年│
│  │      │        │        │        │        │安非他命，並│  12月10日審判│
│  │      │        │        │        │        │由葉耿田以  │  筆錄）；    │
│  │      │        │        │        │        │0000000000電│2.通聯譯文（偵│
│  │      │        │        │        │        │話撥打陳清廉│  (一)卷2第294頁│
│  │      │        │        │        │        │所持用之0986│  ）；        │
│  │      │        │        │        │        │350017電話通│3.劉育鈴供述（│
│  │      │        │        │        │        │知陳清廉在臺│  本院98年12月│
│  │      │        │        │        │        │南市○○○路│  10日審判筆錄│
│  │      │        │        │        │        │與健康路路口│  ）；        │
│  │      │        │        │        │        │文具王國附近│4.葉耿田證述（│
│  │      │        │        │        │        │將毒品交予謝│  偵(一)卷4第162│
│  │      │        │        │        │        │竹山。      │  頁）。      │
├─┼───┼────┼────┼────┼────┼──────┼───────┤
│37│葉耿田│蘇明章  │97年7月 │海洛英  │1000元  │蘇明章撥打  │1.蘇明章證述（│
│  │戊○○│        │23日上午│        │        │0000000000號│  偵(四)卷4第49 │
│  │      │        │        │        │        │電話向葉耿田│  頁）；      │
│  │      │        │        │        │        │購買海洛因，│2.通聯紀錄（警│
│  │      │        │        │        │        │並由戊○○在│  (二)卷第60頁）│
│  │      │        │        │        │        │臺南市○○路│  ；          │
│  │      │        │        │        │        │二段大同路郵│3.戊○○供述（│
│  │      │        │        │        │        │局前將毒品交│  偵(四)卷第30頁│
│  │      │        │        │        │        │予蘇明章。  │  ）；        │
├─┼───┼────┼────┼────┼────┼──────┼───────┤
│38│甲○○│金倍瑲  │97年8月 │海洛英  │4000元  │金倍瑲及楊志│1.甲○○供述（│
│  │      │楊志明  │間某日  │        │        │明向葉耿田購│  偵(五)卷第21頁│
│  │      │        │        │        │        │買海洛因，並│  、本院98年8 │
│  │      │        │        │        │        │由甲○○在台│  月4日準備程 │
│  │      │        │        │        │        │南市○○○路│  序筆錄）；  │
│  │      │        │        │        │        │與中華北路交│2.金倍瑲證述（│
│  │      │        │        │        │        │岔口之觀海橋│  偵(五)卷第20頁│
│  │      │        │        │        │        │附近將毒品交│  ）；        │
│  │      │        │        │        │        │予金倍瑲及楊│3.楊志明證述（│
│  │      │        │        │        │        │志明。      │  偵(五)卷第20頁│
│  │      │        │        │        │        │            │  ）；        │
├─┼───┼────┼────┼────┼────┼──────┼───────┤
│39│葉耿田│蔡錦銘  │97年11月│海洛英  │3000元  │蔡錦銘撥打  │1.蔡錦銘證述（│
│  │      │        │4日下午 │        │        │0000000000號│  偵(六)卷第86至│
│  │      │        │        │        │        │電話向葉耿田│  88頁、第94頁│
│  │      │        │        │        │        │購買海洛因，│  、本院99年1 │
│  │      │        │        │        │        │並由葉耿田在│  月7日審判筆 │
│  │      │        │        │        │        │臺南市中華西│  錄）；      │
│  │      │        │        │        │        │路與安平路口│2.葉耿田供述（│
│  │      │        │        │        │        │華爾滋舞廳旁│  偵(六)卷第93頁│
│  │      │        │        │        │        │將毒品交予蔡│  、第94頁）；│
│  │      │        │        │        │        │錦銘。      │              │
└─┴───┴────┴────┴────┴────┴──────┴───────┘
附表2-2：
┌─┬───┬────┬────┬────┬────┬──────┐
│編│行為人│販售對象│時間    │毒品種類│金額（新│交易方式、地│
│號│      │        │        │        │台幣）  │點          │
├─┼───┼────┼────┼────┼────┼──────┤
│1 │丙○○│吳念恩  │97/9/3  │海洛因  │1000    │臺南市○○路│
│  │葉耿田│（祖兒）│        │        │        │與康樂街路口│
│  │陳飛山│        │        │        │        │附近        │
│  │甲○○│        │        │        │        │            │
├─┼───┼────┼────┼────┼────┼──────┤
│2 │丙○○│吳念恩  │97/10/4 │海洛因  │1000    │同上        │
│  │葉耿田│        │        │        │        │            │
│  │陳飛山│        │        │        │        │            │
│  │甲○○│        │        │        │        │            │
├─┼───┼────┼────┼────┼────┼──────┤
│3 │林順斌│綽號阿草│97/12/10│海洛因  │不詳    │臺南市○○路│
│  │葉耿田│之藥腳  │        │        │        │            │
│  │陳飛山│        │        │        │        │            │
├─┼───┼────┼────┼────┼────┼──────┤
│4 │林順斌│朱國榮  │97年11月│海洛因  │500     │臺南市○○路│
│  │葉耿田│鄭羽涵  │間某日  │        │        │順都卡拉OK  │
│  │陳飛山│        │        │        │        │            │
└─┴───┴────┴────┴────┴────┴──────┘
附表2-3
┌─┬───┬────┬────┬────┬────┬──────┐
│編│行為人│販售對象│時間    │毒品種類│金額（新│地點        │
│號│      │        │        │        │台幣）  │            │
├─┼───┼────┼────┼────┼────┼──────┤
│1 │洪良錦│「阿華」│98/1/9  │海洛因  │1000    │洪良錦住處附│
│  │葉耿田│（林珮螓│        │        │        │近          │
│  │      │之友人）│        │        │        │            │
├─┼───┼────┼────┼────┼────┼──────┤
│2 │陳清廉│謝偉建  │97.11.29│海洛英  │        │不詳，由葉耿│
│  │陳飛山│（小白）│        │        │        │田指示陳飛山│
│  │葉耿田│        │        │        │        │指示陳清廉分│
│  │      │        │        │        │        │裝調配毒品  │
└─┴───┴────┴────┴────┴────┴──────┘
附表2-4
┌─┬───┬────┬────┬────┬────┬──────┐
│編│行為人│販售對象│時間    │毒品種類│金額（新│地點        │
│號│      │        │        │        │台幣）  │            │
├─┼───┼────┼────┼────┼────┼──────┤
│1 │甲○○│呂素貞  │97/9/24 │海洛因  │1000    │臺南市○○路│
│  │葉耿田│        │        │        │        │亞特蘭大賓館│
└─┴───┴────┴────┴────┴────┴──────┘
附表3-1
┌─┬─────────┬───┬───────────┐
│編│品名              │數量  │備註                  │
│號│                  │      │                      │
├─┼─────────┼───┼───────────┤
│1 │電子磅秤          │1台   │被告葉耿田所有，供販賣│
│  │                  │      │毒品所用之物。        │
├─┼─────────┼───┼───────────┤
│2 │藥舀              │1支   │同上                  │
├─┼─────────┼───┼───────────┤
│3 │(1)手機（含門號：  │4支   │被告葉耿田、洪良錦所有│
│  │  0000000000號SIM │      │，供販賣毒品所用之物（│
│  │  卡）            │      │(1)、(2)2支手機為被告葉 │
│  │(2)手機（含門號：  │      │耿田所有；(3)、(4)2支手 │
│  │  0000000000號SIM │      │機為被告洪良錦所有）。│
│  │  卡）            │      │                      │
│  │(3)手機（含門號：  │      │                      │
│  │  0000000000號SIM │      │                      │
│  │  卡）            │      │                      │
│  │(4)手機（含門號：  │      │                      │
│  │  0000000000號SIM │      │                      │
│  │  卡）            │      │                      │
├─┼─────────┼───┼───────────┤
│4 │分裝袋            │1大包 │被告葉耿田所有，供販賣│
│  │                  │      │毒品所用之物          │
├─┼─────────┼───┼───────────┤
│5 │安非他命          │22包  │查獲時經警秤重，其中11│
│  │                  │      │包含袋重4.8公克，另11 │
│  │                  │      │包含袋重14.55公克，合 │
│  │                  │      │計19.35公克。經送驗後 │
│  │                  │      │，其驗後淨重合計為15. │
│  │                  │      │199公克（本院卷(三)第24 │
│  │                  │      │頁高雄市立凱旋醫院濫用│
│  │                  │      │藥物成品檢驗鑑定書參照│
│  │                  │      │）                    │
├─┼─────────┼───┼───────────┤
│6 │海洛因            │134包 │其中碎塊狀海洛因98包，│
│  │                  │      │合計淨重39.66公克，空 │
│  │                  │      │包裝總重14.40公克；粉 │
│  │                  │      │末狀海洛因36包，合計淨│
│  │                  │      │重3.51公克，空包裝總重│
│  │                  │      │6.18公克（偵(一)卷3第71 │
│  │                  │      │頁法務部調查局濫用藥物│
│  │                  │      │實驗室鑑定書參照）。  │
└─┴─────────┴───┴───────────┘
附表3-2
┌─┬─────────┬───┬───────────┐
│編│品名              │數量  │備註                  │
│號│                  │      │                      │
├─┼─────────┼───┼───────────┤
│1 │手機（含門號：0920│1支   │葉耿潭所有，供媒介葉耿│
│  │138950號SIM卡）   │      │田販入海洛因，幫助葉耿│
│  │                  │      │田販賣海洛因所用之物  │
└─┴─────────┴───┴───────────┘
附表3-3
┌─┬─────────┬───┬───────────┐
│編│品名              │數量  │備註                  │
│號│                  │      │                      │
├─┼─────────┼───┼───────────┤
│1 │手機（含門號：0986│1支   │陳清廉所有，供聯絡販賣│
│  │350017號SIM卡）   │      │毒品所用之物          │
└─┴─────────┴───┴───────────┘
附表3-4
┌─┬─────────┬───┬───────────┐
│編│品名              │數量  │備註                  │
│號│                  │      │                      │
├─┼─────────┼───┼───────────┤
│1 │海洛因            │29包  │合計淨重2.33公克，空包│
│  │                  │      │裝總重4.99公克（偵(七)卷│
│  │                  │      │第56頁法務部調查局濫用│
│  │                  │      │藥物實驗室鑑定書參照）│
├─┼─────────┼───┼───────────┤
│2 │吸管              │29小段│將上開海洛因置入吸管中│
│  │                  │      │，包裝上開海洛因用（警│
│  │                  │      │(三)卷第47頁照片）      │
└─┴─────────┴───┴───────────┘
附表3-5
┌─┬─────────┬───┬───────────┐
│編│品名              │數量  │備註                  │
│號│                  │      │                      │
├─┼─────────┼───┼───────────┤
│1 │安非他命          │6包   │含袋重3.1公克         │
└─┴─────────┴───┴───────────┘
附表4
┌─┬────┬───────────┬────┬─────┐
│編│被告（共│販賣毒品所得（新臺幣）│合計    │  備  註  │
│號│同正犯）├─────┬─────┤        │          │
│  │        │第一級毒品│第二級毒品│        │          │
├─┼────┼─────┼─────┼────┼─────┤
│1 │葉耿田  │69400元   │19000元   │88400元 │附表2-1全 │
│  │        │          │          │        │部，但附表│
│  │        │          │          │        │2-1編號15 │
│  │        │          │          │        │、31部分因│
│  │        │          │          │        │僅從一販賣│
│  │        │          │          │        │第一級毒品│
│  │        │          │          │        │罪論處，故│
│  │        │          │          │        │其販賣毒品│
│  │        │          │          │        │所得部分均│
│  │        │          │          │        │併入販賣第│
│  │        │          │          │        │一級毒品所│
│  │        │          │          │        │得計算。  │
├─┼────┼─────┼─────┼────┼─────┤
│2 │陳飛山  │19500元   │無        │19500元 │附表2-1編 │
│  │        │          │          │        │號2、4、5 │
│  │        │          │          │        │、6       │
├─┼────┼─────┼─────┼────┼─────┤
│3 │丙○○  │13500元   │無        │13500元 │附表2-1編 │
│  │        │          │          │        │號28、29、│
│  │        │          │          │        │30、31、32│
│  │        │          │          │        │，但附表2-│
│  │        │          │          │        │1編號31部 │
│  │        │          │          │        │分因僅從一│
│  │        │          │          │        │販賣第一級│
│  │        │          │          │        │毒品罪論處│
│  │        │          │          │        │，故其販賣│
│  │        │          │          │        │毒品所得部│
│  │        │          │          │        │分均併入販│
│  │        │          │          │        │賣第一級毒│
│  │        │          │          │        │品所得計算│
│  │        │          │          │        │。        │
├─┼────┼─────┼─────┼────┼─────┤
│4 │洪良錦  │無        │6000元    │6000元  │附表2-1編 │
│  │        │          │          │        │號35      │
├─┼────┼─────┼─────┼────┼─────┤
│5 │陳清廉  │無        │2000元    │2000元  │附表2-1編 │
│  │        │          │          │        │號36      │
├─┼────┼─────┼─────┼────┼─────┤
│6 │甲○○  │10500元   │1000元    │11500元 │附表2-1編 │
│  │        │          │          │        │號23、24、│
│  │        │          │          │        │25、26、27│
│  │        │          │          │        │、30、38  │
├─┼────┼─────┼─────┼────┼─────┤
│7 │戊○○  │16500元   │1000元    │17500元 │附表2-1編 │
│  │        │          │          │        │號18、19、│
│  │        │          │          │        │20、21、22│
│  │        │          │          │        │、25、26、│
│  │        │          │          │        │31、37，但│
│  │        │          │          │        │附表2-1編 │
│  │        │          │          │        │號31部分因│
│  │        │          │          │        │僅從一販賣│
│  │        │          │          │        │第一級毒品│
│  │        │          │          │        │罪論處，故│
│  │        │          │          │        │其販賣毒品│
│  │        │          │          │        │所得部分均│
│  │        │          │          │        │併入販賣第│
│  │        │          │          │        │一級毒品所│
│  │        │          │          │        │得計算。  │
├─┼────┼─────┼─────┼────┼─────┤
│8 │林順斌  │500元     │無        │500元   │附表2-1編 │
│  │        │          │          │        │號33、34  │
└─┴────┴─────┴─────┴────┴─────┘
附表5（判決引用卷宗代號對照表）
┌──┬─────────────────┬─────┐
│編號│    名                      稱    │  代  號  │
├──┼─────────────────┼─────┤
│1   │臺南縣警察局歸仁分局南縣歸警偵字第│警(一)卷    │
│    │0000000000號偵查卷宗              │          │
├──┼─────────────────┼─────┤
│2   │臺南市警察局第三分局南市警三偵字第│警(二)卷    │
│    │00000000000號偵查卷宗             │          │
├──┼─────────────────┼─────┤
│3   │臺南市警察局第六分局南市警六刑字第│警(三)卷    │
│    │00000000000號偵查卷宗             │          │
├──┼─────────────────┼─────┤
│4   │臺南地方法院檢署98年度偵字第1585號│偵(一)卷1   │
│    │偵查卷（第1宗）                   │          │
├──┼─────────────────┼─────┤
│5   │臺南地方法院檢署98年度偵字第1585號│偵(一)卷2   │
│    │偵查卷（第2宗）                   │          │
├──┼─────────────────┼─────┤
│6   │臺南地方法院檢署98年度偵字第1585號│偵(一)卷3   │
│    │偵查卷（第3宗）                   │          │
├──┼─────────────────┼─────┤
│7   │臺南地方法院檢署98年度偵字第1585號│偵(一)卷4   │
│    │偵查卷（第4宗）                   │          │
├──┼─────────────────┼─────┤
│8   │臺南地方法院檢署98年度偵字第2064號│偵(二)卷    │
│    │偵查卷                            │          │
├──┼─────────────────┼─────┤
│9   │臺南地方法院檢署98年度偵字第3053號│偵(三)卷    │
│    │偵查卷                            │          │
├──┼─────────────────┼─────┤
│10  │臺南地方法院檢署98年度偵字第2308號│偵(四)卷    │
│    │偵查卷                            │          │
├──┼─────────────────┼─────┤
│11  │臺南地方法院檢署98年度偵續字第59號│偵(五)卷    │
│    │偵查卷                            │          │
├──┼─────────────────┼─────┤
│12  │臺南地方法院檢署98年度偵字第5971號│偵(六)卷    │
│    │偵查卷                            │          │
├──┼─────────────────┼─────┤
│13  │臺南地方法院檢署97年度偵字第13175 │偵(七)卷    │
│    │號偵查卷                          │          │
└──┴─────────────────┴─────┘

司法院資訊處製作；財團法人民間司法改革基金會備份。
